臺灣彰化地方法院刑事判決　　　　　　　100年度重訴字第8號
公　訴　人　臺灣彰化地方法院檢察署檢察官
被　　　告　劉祈晟
選任辯護人　林宜慶律師
被　　　告　陳敏郎
選任辯護人　莊慶洲律師
上列被告等因違反毒品危害防制條例等案件，經檢察官提起公訴
（100 年度偵字第5495號、第6725號、第6729號），本院判決如
下：
    主  文
劉祈晟共同運輸第一級毒品，累犯，處有期徒刑拾捌年，扣案如
附表一所示第一級毒品海洛因共拾包（驗餘總淨重壹仟陸佰玖拾
玖點肆柒公克，含外包裝袋拾個），均沒收銷燬之；如附表二所
示之物，均沒收之。
陳敏郎共同運輸第一級毒品，處有期徒刑拾陸年，扣案如附表一
所示第一級毒品海洛因共拾包（驗餘總淨重壹仟陸佰玖拾玖點肆
柒公克，含外包裝袋拾個），均沒收銷燬之；如附表二所示之物
，均沒收之。
    犯罪事實
一、劉祈晟曾因竊盜案件，經臺灣臺中地方法院以97年度易字第
    1816號判決判處有期徒刑3 月確定，於民國97年11月10日易
    科罰金執行完畢。
二、劉祈晟與陳敏郎均明知海洛因係毒品危害防制條例第2 條第
    2 項第1 款所列管之第一級毒品，且屬行政院依據懲治走私
    條例第2 條第4 項（現已移列為第3 項）規定公告之管制進
    口物品（係「懲治走私條例公告管制物品項目及其數額」甲
    項第4 款規定之管制進出口物品），不得運輸、持有，亦不
    得私運進入中華民國臺灣地區，為達運輸、私運海洛因進入
    中華民國臺灣地區之目的，竟與姓名年籍均不詳綽號「黑面
    」之成年男子（下簡稱「黑面」）、潘成韋（現經臺灣彰化
    地方法院檢察署檢察官通緝中）及姓名年籍均不詳之成年男
    子，共同基於運輸第一級毒品海洛因及私運管制物品海洛因
    入境中華民國臺灣地區之犯意聯絡，謀議由「黑面」自越南
    胡志明市，將第一級毒品海洛因夾藏於包裹上層夾層內，並
    以衣物為掩飾，欲藉由不知情之國際快遞公司成年人員，以
    國際包裹快遞之方式，運輸、私運進入中華民國臺灣地區；
    另推由陳敏郎、潘成韋承租房屋作為夾藏第一級毒品海洛因
    包裹之指定送達目的地，陳敏郎並提供不知情女友黃穎潔所
    有車牌號碼4332 -C7號自用小客車作為交通工具搭載劉祈晟
    ；潘成韋則提供不知情之劉潘善堂所有車牌號碼8403-ZM 號
    自用小客車作為交通工具由另1 名姓名年籍均不詳之成年男
    子駕駛並搭載潘成韋；劉祈晟、陳敏郎、潘成韋及姓名年籍
    均不詳之成年男子並負責領取前揭夾藏第一級毒品海洛因之
    包裹；劉祈晟、陳敏郎每領取1 件包裹可獲取新臺幣（下同
    ）5 千元之報酬，負責提供交通工具者，另可獲取5 千元之
    報酬。謀議既定後，「黑面」即出境前往越南胡志明市，而
    劉祈晟則於100 年5 月15日，交付「黑面」先前交付之款項
    5 萬元予陳敏郎作為承租房屋之租金、押租金等相關費用，
    陳敏郎即利用不知情之友人成年配偶詹家芊於同日出面承租
    「黑面」所指定設有大樓管理員、門牌號碼臺中市○○區○
    ○路87巷82號6 樓之3 及臺中市○區○○街471 號4 樓409
    室（起訴書漏載409 室）；潘成韋則由自己或推由不知情之
    成年人出面承租「黑面」所指定設有大樓管理員之臺中市北
    屯區○○○街93巷31號，作為第一級毒品海洛因之指定送達
    目的地，期間，劉祈晟、陳敏郎互以附表二編號2 、8 、9
    所示其等所有之手機及晶片卡互為聯絡約定如何領取夾藏第
    一級毒品海洛因之包裹。嗣「黑面」即於100 年6 月某日，
    在越南胡志明市將附表一所示海洛因10包（合計驗餘總淨重
    1699.4 7公克，純度81.16%）夾藏於附表二編號11所示內置
    放衣物之紙箱內，以此為掩飾，於100 年6 月10日（起訴書
    誤載為6 月13日後某日），由越南胡志明市，在編號000000
    0000、0000000000、0000000000託運單上依序填寫「取件日
    6 月15日、寄件人Zhang yi yuan 、地址312 tran huang
    dao a st. ward 2 dist 5 、城市名Hu chi min City 」；
    「取件日6 月15日、寄件人yang yiy uan、地址312 tran
    huang dao a st. ward 2 dist 5 、城市名Hu chi min Cit
    y 」；「取件日6 月15日、寄件人Chen chun nan 、地址11
    27 tran hung dao way 5 dist 5 、城市名Hu chi min Cit
    y 」，而後利用不知情之國際快遞公司洋基通運股份有限公
    司（即DHL 公司，下簡稱為DHL 公司）已成年人員，以國際
    包裹快遞之方式，將附表一所示之第一級毒品海洛因運輸、
    私運進入中華民國臺灣地區，並以前揭陳敏郎、潘成韋承租
    之3 址為指定送達目的地。隨後「黑面」即返臺，於100 年
    6 月16日晚上9 時許，與劉祈晟約定在臺中市○○路與西屯
    路之某電動玩具店會面，「黑面」並交付劉祈晟附表二編號
    5 所示之手機1 支、晶片卡1 枚、附表二編號7 所示之晶片
    卡1 枚及附表二編號10所示之紙條1 張，供劉祈晟、陳敏郎
    聯絡DH L公司人員，並約定劉祈晟、陳敏郎領取內夾藏第一
    級毒品海洛因之包裹後，即由劉祈晟與「黑面」聯絡後，由
    劉祈晟、陳敏郎將之攜至上述電動玩具店交付「黑面」。「
    黑面」與劉祈晟會面後，劉祈晟隨即至陳敏郎位於臺中市○
    區○○街35號6 樓之1 居處，兩人洽談翌日如何領取內夾藏
    第一級毒品海洛因包裹事宜，100 年6 月17日上午7 時許，
    陳敏郎依約駕駛其不知情女友黃穎潔所有車牌號碼4332 -C7
    號自用小客車至臺中市○○區○○路100 號行政院衛生署豐
    原醫院前搭載劉祈晟，於同日上午10時30分許，先前往臺中
    市○○區○○路87巷82號前，其等明知並非「黃仁偉」、「
    王仁偉」、「陳明宏」本人，惟因「黑面」前所交付如附表
    二編號10所示之紙條指示臺中市○○街、中美街之收貨人分
    別為黃仁偉、陳明宏，為達領取走私內有夾藏第一級毒品包
    裹之目的，竟另萌生行使偽造私文書之犯意，推由劉祈晟下
    車、陳敏郎在車上等侯之方式，由劉祈晟向DHL 公司領取內
    夾藏第一級毒品海洛因之國際包裹2 件，並由劉祈晟在附表
    三編號5 所示託運單之收件人簽收欄上偽簽「黃仁偉」署名
    1 枚，並利用不知情之成年管理員在附表三編號5 、7 所示
    託運單收件人簽收欄上偽簽「王仁偉」署名1 枚、2 枚，用
    以表示上開物品為「黃仁偉」或「王仁偉」所領取，並將該
    託運單第二聯交付DHL 公司人員而行使，足生損害於「黃仁
    偉」或「王仁偉」；其等隨即再由陳敏郎駕駛上開車輛搭載
    劉祈晟前往臺中市○區○○街471 號前，於同日中午12時30
    分許，推由陳敏郎下車、劉祈晟在車上等侯之方式，由陳敏
    郎進入該棟大樓管理室，利用不知情之成年管理員在附表三
    編號1 、8 所示託運單之收件人簽收欄上偽簽「陳明宏」署
    名各1 枚，用以表示上開物品為「陳明宏」所領取，並將該
    託運單第二聯交付DHL 公司人員而行使，足生損害於「陳明
    宏」（前揭行使偽造私文書部分，均未據起訴），而領取內
    夾藏第一級毒品海洛因之國際包裹1 件。
三、嗣陳敏郎於同日12時30分許步出上開大樓時，為因監聽查知
    本案而埋伏於上址之法務部調查局臺中市調查處會同內政部
    警政署保安警察第三總隊第一大隊、臺中憲兵隊、臺中市政
    府警察局刑警大隊等單位人員，以現行犯當場逮捕劉祈晟、
    陳敏郎，並扣得如附表一編號1 、2 及附表二、三（編號6
    除外）所示之物。而劉祈晟遭逮捕後，復供出尚有夾藏第一
    級毒品海洛因之國際包裹2 件另寄達「黑面」指定之另一送
    達目的地即臺中市北屯區○○○街93巷31號大樓，該部分係
    潘成韋與另名姓名年籍均不詳之成年男子負責領取，於同日
    下午5 時30分許，劉祈晟即帶同法務部調查局臺中市調查處
    人員至上址，以「黑面」指定之收件人「林忠能」名義（此
    部分劉祈晟係依臺部務調查局臺中市調查處人員指示簽署，
    故不構成偽造文書犯行）前往上址，領取內夾藏第一級毒品
    海洛因之國際包裹2 件，並在包裹紙箱夾層中扣得如附表一
    編號3 及附表三編號6 所示之物。
四、案經法務部調查局臺中市調查處移送暨內政部警政署保安警
    察第三總隊第一大隊報告臺灣彰化地方法院檢察署檢察官偵
    查起訴。
    理  由
甲、證據能力部分：
一、按現行刑事訴訟法第287 條之2 規定「法院就被告本人之案
    件調查共同被告時，該共同被告準用有關人證之規定」，即
    共同被告對於其他共同被告之案件而言，為被告以外之第3
    人，本質上屬於證人，為確保被告對證人之對質詰問權，證
    人於審判中，應依法定程序，到場具結陳述，並接受被告之
    詰問，其陳述始得作為認定被告犯罪事實之判斷依據。本件
    證人即同案被告劉祈晟、陳敏郎於本院審理時，分別以證人
    身分具結作證，並已確實保障被告陳敏郎、劉祈晟及其等選
    任辯護人之對質詰問權及詰問權，本院認以證人（相對於各
    該被告而言）劉祈晟、陳敏郎之上揭證述作為證據為適當，
    合先敘明。
二、被告劉祈晟、陳敏郎之選任辯護人對證據能力部分均表示同
    意有證據能力（見本院卷1 第69頁、卷2第189頁）。經查：
  (一)按被告以外之人於審判外之言詞或書面陳述，除法律有規定
    者外，不得作為證據，刑事訴訟法第159 條第1 項定有明文
    。本件證人韓文凱、證人即共同被告劉祈晟、陳敏郎於警詢
    時所為之陳述，依上開規定，證人韓文凱、證人劉祈晟對被
    告陳敏郎部分、證人陳敏郎對被告劉祈晟部分，均係屬被告
    以外之人於審判外之言詞陳述，其等上開於警詢所為之陳述
    ，均無證據能力，但無礙於被告劉祈晟、陳敏郎於其等本身
    屬於以被告身分自白（包括部分自白）之證據能力，先予敘
    明。
  (二)又按檢察官職司追訴犯罪，就審判程序之訴訟構造言，檢察
    官係屬與被告相對立之當事人一方，偵查中對被告以外之人
    所為之偵查筆錄，或被告以外之人向檢察官所提之書面陳述
    ，性質上均屬傳聞證據。自理論上言，如未予被告反對詰問
    、適當辯解之機會，一律准其為證據，似有違當事人進行主
    義之精神，對被告之防禦權亦有所妨礙；然而現階段刑事訴
    訟法規定檢察官代表國家偵查犯罪、實施公訴，必須對於被
    告之犯罪事實負舉證之責，依法其有訊問被告、證人及鑑定
    人之權，證人、鑑定人且須具結，而實務運作時，偵查中檢
    察官向被告以外之人所取得之陳述，原則上均能遵守法律規
    定，不致違法取供，其可信性極高，為兼顧理論與實務，乃
    於修正刑事訴訟法時，增列第159 條之1 第2 項，明定被告
    以外之人（含被害人、證人等）於偵查中向檢察官所為陳述
    ，除顯有不可信之情況者外，得為證據，並於92年9 月1 日
    施行（最高法院94年度臺上字第7416號判決意旨參照）。又
    詰問權係指訴訟上當事人有在審判庭輪流盤問證人，以求發
    現真實，辨明供述證據真偽之權利，其於現行刑事訴訟制度
    之設計，以刑事訴訟法第166 條以下規定之交互詰問為實踐
    ，屬於人證調查證據程序之一環；與證據能力係指符合法律
    所規定之證據適格，而得成為證明犯罪事實存在與否之證據
    資格，性質上並非相同。偵查中檢察官為蒐集被告犯罪證據
    ，訊問證人旨在確認被告嫌疑之有無及內容，與審判期日透
    過當事人之攻防，調查證人以認定事實之性質及目的，尚屬
    有別。偵查中訊問證人，法無明文必須傳喚被告使之得以在
    場，刑事訴訟法第248 條第1 項前段雖規定：「如被告在場
    者，被告得親自詰問」，事實上亦難期被告有於偵查中行使
    詰問權之機會。此項未經被告詰問之被告以外之人於偵查中
    向檢察官所為之陳述，依刑事訴訟法第159 條之1 第2 項之
    規定，原則上屬於法律規定為有證據能力之傳聞證據，於例
    外顯有不可信之情況，始否定其得為證據。是得為證據之被
    告以外之人於偵查中所為之陳述，因其陳述未經被告詰問，
    應認屬於未經合法調查之證據，並非無證據能力，而禁止證
    據之使用。此項詰問權之欠缺，非不得於審判中由被告行使
    以補正，而完足為經合法調查之證據。倘被告於審判中捨棄
    詰問權，或證人客觀上有不能受詰問之情形，自無不當剝奪
    被告詰問權行使之可言（最高法院96年度臺上字第4064號判
    決要旨參照）。經查，證人韓文凱、證人即共同被告劉祈晟
    、陳敏郎以證人身分於偵訊中所為之證詞，本院審酌上開證
    人於檢察官偵訊時係經檢察官告知具結之義務及偽證之處罰
    ，並命證人朗讀結文具結，衡情證人自必小心謹慎以免觸犯
    偽證罪，且被告劉祈晟、陳敏郎及其等選任辯護人於本院審
    理時亦未提出、主張任何可供證明前揭證人於檢察官偵訊時
    所為之陳述究有如何之「顯有不可信之情況」以供本院得以
    即時調查，況證人即共同被告劉祈晟、陳敏郎亦經其他共同
    被告即陳敏郎、劉祈晟及其等選任辯護人在本院審理中行使
    對質詰問權，補正詰問程序，而完足為合法調查之證據，依
    上開說明，前開證人於偵訊中所為之陳述，自有證據能力。
  (三)又通訊監察之監聽譯文如係被告以外之人之司法警察（官）
    監聽人員，於審判外將監聽所得資料以現譯方式整理後予以
    記錄而得，則本質上屬於被告以外之人於審判外之書面陳述
    ，為傳聞證據，依刑事訴訟法第159 條第1 項規定，除法律
    有規定者外，不得作為證據。故如欲採被告以外之人於審判
    外之書面陳述為證據時，必須符合法律所規定之例外情形，
    方得認其審判外之書面陳述有證據能力，並須於判決中具體
    扼要說明其符合傳聞證據例外之情況及心證理由，否則即有
    違證據法則及判決不備理由之違誤（最高法院98年度臺上字
    第669 號判決要旨參照）。另按無證據能力、未經合法調查
    之證據，不得作為判斷之依據，刑事訴訟法第155 條第2 項
    定有明文。而證據能力之有無，乃法院應依職權調查、認定
    之事項，不因當事人未加爭執，即可毋庸調查而逕認有證據
    能力。至通訊監察之錄音、錄影，其所錄取之聲音或畫面，
    既係憑機械力拍錄，未經人為操控，該錄音、錄影經依刑事
    訴訟法第165 條之1 第2 項規定之調查程式後，自有證據能
    力（最高法院98年度臺上字第669 號判決要旨參照）。又按
    有事實足認被告或犯罪嫌疑人有最輕本刑為3 年以上有期徒
    刑之罪嫌，並危害國家安全或社會秩序情節重大，而有相當
    理由可信其通訊內容與本案有關，且不能或難以其他方法蒐
    集或調查證據者，得發通訊監察書；前項通訊監察書，偵查
    中由檢察官依司法警察機關聲請或依職權以書面記載第11條
    之事項，並敘明理由、檢附相關文件，聲請該管法院核發；
    檢察官受理申請案件，應於2 小時內核復。如案情複雜，得
    經檢察長同意延長2 小時。法院於接獲檢察官核轉受理申請
    案件，應於24小時內核復。審判中由法官依職權核發。法官
    並得於通訊監察書上對執行人員為適當之指示，通訊保障及
    監察法第5 條第1 項第1 款、第2 項定有明文。經查，本案
    共犯潘成韋與「黑面」等人聯絡使用之手機門號（因潘成韋
    現經臺灣彰化地方法院檢察署檢察官偵查中，依偵查不公開
    原則，本院爰不將門號及通訊內容揭露於判決中），係司法
    警察人員，以「嫂子等人」集團涉嫌運輸第一級毒品罪嫌，
    危害社會秩序情節重大，並有相當理由可信其通訊內容與本
    案有關，難以其他方法蒐集或調查證據為由，經由臺灣彰化
    地方法院檢察署檢察官向本院聲請核發通訊監察書，經本院
    於100 年5 月31日核發100 年聲監字第000454號通訊監察書
    辦理，此有該通訊監察書及電話附表、監聽譯文附卷可稽（
    見本院卷2 彌封證物袋內），是上開監聽譯文，係司法警察
    依本院核發之通訊監察書，合法監聽電話錄製之錄音帶聽譯
    所得，且經檢察官、被告劉祈晟、陳敏郎及其等辯護人均同
    意作為證據（見本院卷1 第69頁、卷2 第189 頁）；又本院
    查無其他不法之情狀，足認得為本案之證據，依刑事訴訟法
    第159 條之5 第1 項之規定，均有證據能力。
  (四)再按被告以外之人（包括證人、鑑定人、告訴人、被害人及
    共同被告等）於審判外之陳述雖不符刑事訴訟法第159 條之
    1 至之4 之規定，而經當事人於審判程序同意作為證據，法
    院審酌該言詞陳述或書面陳述作成時之情況，認為適當者，
    亦得為證據，刑事訴訟法第159 條之5 第1 項定有明文。其
    立法意旨在於傳聞證據未經當事人之反對詰問予以核實，原
    則上先予排除。惟若當事人已放棄反對詰問權，於審判程序
    中表明同意該等傳聞證據可作為證據，基於尊重當事人對傳
    聞證據之處分權使訴訟程序得以順暢進行，上開傳聞證據則
    有證據能力（最高法院94年度臺上字第4890號判決要旨參照
    ）。又按當事人、代理人或辯護人於法院調查證據時，知有
    第159 條第1 項不得為證據之情形，而未於言詞辯論終結前
    聲明異議者，視為有前項之同意，刑事訴訟法第159 條之5
    定有明文。亦即，傳聞證據未經當事人之反對詰問予以核實
    ，原則上先予排除，惟若當事人已放棄詰問或未聲明異議，
    基於證據資料愈豐富，愈有助於真實發現之理念，且強化言
    詞辯論主義，法院自可承認該傳聞證據例外擁有證據能力。
    經查，本判決後開所引用各該被告以外之人於審判外之言詞
    或書面陳述（上開理由欄二(一)、(二)、(三)除外），雖均係被告
    以外之人於審判外之陳述，性質上屬傳聞證據，惟經檢察官
    、被告劉祈晟、陳敏郎及其等選任辯護人均同意作為證據（
    見本院卷1 第69頁、卷2 第189 頁），又本院審酌該言詞陳
    述作成時之情況，並查無其他不法之情狀，足認為得為本案
    之證據，依刑事訴訟法第159 條之5 之規定，有證據能力。
  (五)復按法院或檢察官得囑託醫院、學校或其他相當之機關、團
    體為鑑定，或審查他人之鑑定，並準用第203 條至第206 條
    之1 之規定（不包括第202 條囑託個人鑑定時應命鑑定人於
    鑑定前具結之規定），而鑑定之經過及其結果，應命鑑定人
    以言詞或書面報告，刑事訴訟法第208 條第1 項前段及第20
    6 條第1 項分別定有明文。另現行刑事訴訟法關於鑑定之規
    定，除選任自然人充當鑑定人外，另設有囑託機關鑑定制度
    。依刑事訴訟法第198 條、第208 之規定，不論鑑定人或鑑
    定機關、團體，固均應由法院、審判長、受命法官或檢察官
    視具體個案之需要而為選任、囑託，並依同法第206 條之規
    定，提出言詞或書面報告，始符合同法第159 條第1 項所定
    得作為證據之「法律有規定」之情形，否則所為之鑑定，仍
    屬傳聞證據。然於司法警察機關調查中之案件，為因應實務
    上，或因量大、或有急迫之現實需求，併例行性當然有鑑定
    之必要者，例如毒品之種類與成分、尿液之毒品反應，或者
    槍、彈有無殺傷力等鑑定，基於檢察一體原則，得由該管檢
    察長對於轄區內之案件，以事前概括選任鑑定人或囑託鑑定
    機關、團體之方式，俾便轄區內之司法警察官、司法警察對
    於調查中之此類案件，得即時送請先前已選任之鑑定人或囑
    託之鑑定機關、團體實施鑑定，以求時效（見法務部92年9
    月1 日法檢字第0920035083號函參照，刊載於法務部公報第
    31 2期）。此種由檢察機關概括選任鑑定人或概括囑託鑑定
    機關、團體，再轉知司法警察官、司法警察於調查犯罪時參
    考辦理之作為，法無明文禁止，係為因應現行刑事訴訟法增
    訂傳聞法則及其例外規定之實務運作而為。此種由司法警察
    官、司法警察依檢察官所概括選任之鑑定人或囑託鑑定機關
    、團體所為之鑑定結果，與檢察官選任或囑託為鑑定者，性
    質上並無差異，同具有證據能力。又法律已原則規定為有證
    據能力者，倘為當事人所不爭執者，即無贅敘說明其為有證
    據能力之必要。本件卷附之法務部調查局濫用藥物實驗室鑑
    定通知書及法務部調查局100 年11月4 日函，係法務部調查
    局執行毒品鑑定公務所出具之書面鑑定報告，依據刑事訴訟
    法第159 條之立法理由及同法第206 條規定，自得為證據。
    況本件檢察官、被告劉祈晟、陳敏郎及其等選任辯護人對於
    上開鑑定書等，均同意有證據能力（見本院卷1 第69頁、卷
    2 第189 頁），本院復審酌毒品鑑定報告均係由專業機關人
    員本於其專業知識及儀器所作成，又上開鑑定書與本案之事
    實具有關聯性，是可認上開鑑定書具有證據能力。
  (六)且依刑事訴訟法第159 條第1 項：「被告以外之人於審判外
    之言詞或書面陳述，除法律有規定者外，不得作為證據。」
    該所謂「被告以外之人於審判外之言詞或書面陳述」，並不
    包含「非供述證據」在內。按照相機拍攝之照片，係依機器
    之功能，攝錄實物形貌而形成之圖像，除其係以人之言詞或
    書面陳述為攝取內容，並以該內容為證據外，照片所呈現之
    圖像，並非屬人類意思表達之言詞或書面陳述，當不在上引
    規定「被告以外之人於審判外之言詞或書面陳述」之範圍內
    ，其有無證據能力，自應與一般物證相同，端視其取得證據
    之合法性及已否依法踐行證據之調查程序，以資認定（最高
    法院97年度臺上字第3854號判決要旨參照）。經查，卷附查
    扣物品照片數幀，均由實施刑事訴訟程序之公務員非經違背
    法定程序而取得，且與本案待證事實具有自然關連性，亦無
    適用傳聞法則，自有證據能力。
  (七)又本件如附表一、二、三所示之扣案物品，均非屬供述證據
    而無傳聞法則之適用，且係依法定程序合法所扣得，復查無
    其他證據足以證明係執法人員以違法手段所取得，亦與本案
    均具有關聯性（附表三編號2 、3 、4 除外），當有證據能
    力，併予敘明。
  (八)按被告（此不同於被告以外之人）之自白，非出於強暴、脅
    迫、利誘、詐欺、疲勞訊問、違法羈押或其他不正之方法，
    且與事實相符者，得為證據，刑事訴訟法第156 條第1 項定
    有明文。本件被告劉祈晟、陳敏郎於警詢、檢察官偵查中、
    本院歷次審理時自白犯罪（包括部分自白）部分，被告劉祈
    晟、陳敏郎及其等選任辯護人於本院審理時均未提出其他可
    供證明被告劉祈晟、陳敏郎下列經本院所引用之於警詢、檢
    察官偵查中及本院審理時自白犯罪（包括部分自白）部分，
    究有如何之遭受「強暴、脅迫、利誘、詐欺、疲勞訊問、違
    法羈押或其他不正之方法」始為自白之證據，以供本院得以
    即時調查審認，並參酌上開所述非屬於供述證據部分之證據
    及監聽譯文等，均足認被告劉祈晟、陳敏郎下列經本院所引
    用之於警詢、檢察官偵查中及於本院歷次審理時自白犯罪（
    包括部分自白）部分，其與事實相符者，依法自得為證據。
乙、有關於認定犯罪事實部分：
一、上揭犯罪事實，業據被告劉祈晟於100 年6 月17日警詢中自
    白稱：（問：本專案組人員於100 年6 月17日在臺中市○○
    街471 號路口將你逮捕時，你正要前往何處？）我當時是坐
    著綽號「阿郎」（按指被告陳敏郎）的車子，他載我到臺中
    市○○街某大樓領取包裹時，即遭貴單位逮捕。（問：你今
    （17）日乘坐陳敏郎的車子一起去領取內藏海洛因之包裹之
    詳情為何？）我是在今（17）日上午10時30分左右，由「阿
    郎」載我至臺中市○○路87巷82號某大樓時，由我下車向DH
    L 快遞公司的人員領取2 個包裹。之後「阿郎」又載我至臺
    中市○○街471 號某大樓，由「阿郎」下車領取包裹欲上車
    時，即遭貴單位逮捕。（問：何人要你及「阿郎」於今（17
    ）日至臺中市前述二個地點領取前述包裹？）是一名年約35
    歲左右，綽號「黑面」或「黑仔」的男子叫我及「阿郎」去
    領取包裹的。（問：你如何知道至何處可以領取前述3 個內
    含海洛因的包裹？）「黑面」在100 年6 月17日凌晨12點多
    ，與我約在臺中市○○路、漢口路口碰面，「黑面」當場就
    交給我1 張便條紙及1 支手機，上面寫有2 個領貨的地址及
    收貨人的名字，並向我表示要我跟「阿郎」在今天上午到前
    述兩個地址幫他代收包裹，其中我負責代收2 件，「阿郎」
    則負責代收1 件，總計為3 件包裹，屆時他會撥打前述交給
    我的手機與我聯絡。（你幫「黑面」代收前述2 件包裹之報
    酬為何？）我幫「黑面」代收包裹之報酬為1 件5 千元，所
    以這次代收2 件包裹之報酬為1 萬元。（問：你幫「黑面」
    代收內含海洛因之包裹係要交付給何人？）我會將內含海洛
    因之包裹先交給「黑面」。（問：（提示：扣押物編號1 「
    海洛因毒品」毛重1 公克）該扣押物是從你隨身皮包內之空
    心電池取出，並經本處人員以毒品試劑驗得為海洛因毒品反
    應，該海洛因毒品是否為你所有？）是的，該海洛因毒品是
    我自己要吸食的，且是我向「黑面」購得的。（問：（提示
    ：扣押物編號2 「電池外殼」）該扣押物是否為你用來存放
    前述1 公克海洛因毒品之空心電池？）是的。（問：（提示
    ：扣押物編號3 「劉祈晟便條紙」）該便條紙係作何用途？
    ）該便條紙是「黑面」於今日凌晨拿給我的，上面寫有我幫
    他代收包裹的收貨地址及收貨人姓名。（問：（提示：扣押
    物編號4 「劉祈晟筆記本」）該筆記本係作何用途？）該筆
    記本內我有記錄我哥哥劉祈明的帳號。問：（提示：扣押物
    編號6 「劉祈晟手機（含SIM 卡2 枚）」序號：0000000000
    00000 ）提示之手機是否為「黑面」與你通聯之行動電話？
    ）是的，該扣押物是「黑面」於今日凌晨交給我的手機，「
    黑面」表示他會撥打該手機與我聯絡幫他代收包裹的事宜。
    （問：（提示：扣押物編號7 「包裹簽收單」）該扣押物是
    否為你今日幫「黑面」代收包裹之簽收單據？你如何簽收？
    是的，我上面是簽「黃仁偉」代收前述2 件包裹。（問：為
    何你要簽「黃仁偉」的名字？）是「黑面」叫我以「黃仁偉
    」名字簽收的。（問：你與「黑面」如何認識？交往關係為
    何？）我偶爾會去臺中市○○路、甘肅路口附近的一家遊藝
    場消費，約在100 年4 月底時，我是在該遊藝場與「黑面」
    認識，我與「黑面」僅是普通朋友，並無特殊交往關係。（
    問：（提示：扣押物編號1-1 至1-4 「海洛因粉末」）據本
    處調查，該些扣押物是從你在臺中市○○路87巷82號向DHL
    快遞公司領取的2 件包裹中取出的4 包海洛因粉末，該4 包
    海洛因粉末是否為你所有？）該4 包海洛因粉末是我領的，
    是「黑面」叫我幫他代收。（問：據本處調查，今日「黑面
    」也有委託另1 人前往臺中市北屯區代收包裹，你是否知悉
    並供出詳情？）我願意供出詳情，我在今日凌晨與「黑面」
    碰面時，也有聽到「黑面」提及今日在臺中市北屯區也有DH
    L 國際快遞運送的包裹要叫1 名綽號「阿偉」之男子代收，
    代收地點在臺中市北屯區○○○路某大樓內。（問：「阿偉
    」基資及聯絡方式為何？）「阿偉」年約30歲，但他的住所
    及聯絡電話我不清楚，他是開銀色的喜美轎車。（問：你是
    否願意陪同本處人員前往你前述臺中市北屯區○○○路某大
    樓內，領取「阿偉」所要拿取的包裹？）願意。（問：（提
    示：臺中市北屯區○○○街93巷31號扣押之扣押物編號1-1
    至1-4 之4 件海洛因粉末）請問該4 包海洛因粉末計毛重71
    9.4 公克是否為你所指認之前述「阿偉」要來收取之國際快
    遞DHL 包裹中取出？）是的，前述4 件海洛因粉末確為「阿
    偉」要來收取之國際快遞DHL 包裹中所取出。（問：（提示
    ：指認表）前述指認表中，有無你認識之人？）有，我前述
    所述之「阿偉」為1 號之男子（按指潘成韋）等語（見100
    年度偵字第5495號偵查卷宗【下簡稱偵卷】第4 頁反面至第
    6 頁及其反面），並有其指認潘成韋涉案之臺中市調查處指
    認犯罪嫌疑人紀錄表1 紙在卷可憑（見偵卷第7 頁）；於10
    0 年8 月9 日偵訊中自白稱：（問：臺中市○○區○○路87
    巷82號6 樓之3 及臺中市○區○○街471 號4 樓409 室兩間
    套房為何人所承租？）是我的上游透過我叫陳敏郎承租上開
    二間套房。（問：陳敏郎於100 年6 月17目臺中市調處供稱
    你聯絡他承租上開二間套房經過是否同他所述（告以要旨）
    ？）答：是。（問：你於100 年6 月17日本署偵查中有供出
    尚有1 綽號阿韋的男子於當日要去臺中市北屯區○○○街93
    巷31號領取夾藏海洛因的包裹，該阿韋是否為潘成韋？）是
    ，我在臺中市調處也有指認出潘成韋。（問：（提示：臺中
    市調處指認犯罪嫌疑人紀錄表）阿韋是哪1 個？編號1 。（
    問：是誰叫阿韋去領取包裹？）是「黑面的」（台語）叫他
    跟我同1 天去領的，我是在前1 天晚上9 時多在臺中市○○
    路，「黑面」叫我隔天跟陳敏郎去被查獲的2 個地點領取夾
    藏海洛因的包裹，當場「黑面」也有跟我說他會找阿韋去另
    1 個地方領取夾藏海洛因的包裹，我才會知道那個地點，我
    才會帶市調處的人去臺中市北屯區○○○街93巷31號把包裹
    領出來。（問：阿韋與「黑面」關係？）朋友。（問：你為
    何知道阿韋的真實姓名？）知道，那時我朋友有叫阿韋牽第
    四台，用阿韋的名字，那時候我就知道他的真實姓名。（問
    ：黑面何時叫阿韋去領包裹？）「黑面」何時叫阿韋去領包
    裹我不知道，但應該都是100 年6 月17日中午，當時「黑面
    」跟我講時，阿韋沒有在旁邊。（問：陳敏郎是否知道他要
    跟你一起去領的包裹內有夾藏海洛因？）知道等語（見偵卷
    第147 頁及其反面）；於100 年8 月17日移審本院時自白稱
    ：（問：對檢察官起訴犯罪事實有何意見？）我認罪。海洛
    因是我上游綽號「黑面」的黃偉章打電話給我，住在臺中市
    大雅區，門牌號碼我不知道，電話號碼也換過了，他要領貨
    的時候打電話給我。我接到「黑面」的電話，「黑面」跟我
    說去哪裡領貨，我們事先有先說好，事先在100 年6 月份在
    臺中市○○路，我們約在漢口路見面，「黑面」叫我過去臺
    中市○○街那邊，我就過去那邊領郵包，我知道郵包裡面有
    海洛因。我去領郵包領1 箱5 千元，我領了2 箱，錢這次沒
    有拿到。我總共領了2 次。被起訴的是第2 次，有1 次有領
    過，錢也有拿到，但是沒有被起訴。（問：領1 箱5 千元，
    兩個人各5 千元，是否領1 箱1 萬元？）是1 箱5 千元，我
    領2 箱1 萬元。（問：「黑面」說錢要如何分？）我們總共
    領3 箱1 箱5 千元總共1 萬5 千元，出車的人5 千元，「黑
    面」知道我找陳敏郎，因為我有跟他說我要找朋友這樣子。
    （問：你去領了幾箱？）2 箱。我本來可以賺1 萬元，我跟
    陳敏郎領1 箱，那1 箱5 千元，是我們各得5 千元。那1 箱
    是陳敏郎的，是我坐他的車子去的。3 箱是陳敏郎1 箱，我
    2 箱，陳敏郎出面領的是他的，另外2 箱是我坐陳敏郎的車
    ，由我出面領的。3 次都是由陳敏郎開車，陳敏郎開車另外
    還可以多領5 千出車的錢。所以我們1 天是領2 次，因為2
    箱是同一個地方。陳敏郎開車及領1 箱可以賺1 萬元，但是
    都沒有拿到錢（問：潘成韋負責何角色？）也是領郵包的等
    語（見本院卷1 第24頁反面至第25頁反面）；於本院100 年
    8 月30日準備程序中自白稱：（問：對檢察官起訴犯罪事實
    有何意見？）我認罪（見本院卷1 第68頁）；於本院100 年
    10月8 日審理時自白稱：（審判長問：再確認編號8 雙卡，
    裡面有1 張卡是劉祈晟用的，另1 張是陳敏郎用的，聯絡DH
    L ，0000000 ，便條紙寫的電話門號，是在編號18手機晶片
    卡，為什麼？）可能是我們搞錯了。兩個手機都一樣，分不
    出來。（審判長問：應該是要將編號18的晶片卡裝在編號8
    的手機，結果搞錯了，用編號8 的晶片卡與DHL 聯絡？）是
    。（審判長問：劉祈晟與「黑面」講好說要從越南胡志明市
    走私海洛因來台？）不是。我只是他叫我去領包裹而已。（
    審判長問：「黑面」有沒有跟你說海洛因要從那裡寄出？）
    沒有。（審判長問：「黑面」有沒有說貨運從哪家包裹寄出
    ？）他有說DHL 。（審判長問：DHL 是否是國際貨運公司？
    ）是。（審判長問：你知道包裹會從國外寄進來？）是。（
    審判長問：你是否知道包裹裡面是海洛因？）我不知道，我
    只知道裡面可能是毒品。（審判長問：你們是否認罪？）認
    罪，事實上我不知道是毒品海洛因。（審判長問：是否知道
    「黑面」叫你領的包裹裡面是海洛因？）知道。（審判長問
    ：是否是「黑面」叫你領，他要從國外寄進來？）是。（審
    判長問：是「黑面」叫你找人租房子？）是。（審判長問：
    為什麼還要大費周章找人租房子？）他說要用人頭。（審判
    長問：「黑面」叫你領包裹，有什麼代價？）領1 箱5 千元
    。（審判長問：「黑面」也叫你冒用他人的名字去領？）是
    。（審判長問：所以用人頭租房子、冒用別人的名字簽名，
    領1 件5 千元，這樣會不知道包裹裡面是海洛因？）我懷疑
    過，我知道裡面是海洛因。（審判長問：你找陳敏郎租房子
    ？）是。（審判長問：另外「黑面」找潘成韋及另1 個人，
    去租房子領包裹？兩兩一組，你們5個 人兩組，「黑面」自
    己1 個人，你與陳敏郎一組，潘成韋與另外1 人一組？）是
    。（審判長問：100 年6 月16日當天，你們兩個人約在陳敏
    郎住處見面？）是。（審判長問：有向陳敏郎說領1 件5 千
    元，另外出車再多領5 千元，事成之後再給？）是，貨交給
    「黑面」，「黑面」會拿錢給我，我不知道「黑面」如何處
    理這些貨。（審判長問：先共同前往臺中市○○區○○路87
    巷82號前，由劉祈晟下車向DHL 國際快遞公司，簽領2 件國
    際包裹？）是。（審判長問：這時候劉祈晟簽何人的名字？
    ）黃仁偉，我簽名1 次，其他都是管理員簽名的。領了兩件
    包裹，我沒有馬上拆。我不曉得是哪兩件。我認不出來。（
    審判長問：後來陳敏郎開車載劉祈晟，前往臺中市○區○○
    街471 號，由陳敏郎下車進入該棟大樓管理室，領取第3 件
    國際包裹，劉祈晟在車上等候？）是。（審判長問：出來之
    後就被警察抓到了？）是。（審判長問：劉祈晟你帶臺中市
    調查處人員去臺中市北屯區○○○街93巷31號大樓，該2 件
    國際包裹係「黑面」指示潘成韋前往領取。嗣於同日17時30
    分許，由劉祈晟帶同法務部調查局臺中市調查處人員前往臺
    中市北屯區○○○街93巷31號大樓，查扣所餘之2 件國際包
    裹，並在該2 件內含衣物之包裹紙箱夾層中扣得海洛因4 包
    及寄貨單3 張等物？）是。（審判長問：為什麼要答應「黑
    面」去領包裹？）因為家庭經濟不好，爸爸、媽媽、哥哥都
    領有殘障手冊，所以才走這條路。（審判長問：）本案都沒
    有領到報酬？）是。（審判長問：海洛因是用衣服包住，防
    止被發現及受潮？）我不知道。拆包的時候我沒有看見等語
    （見本院卷2 第105 頁至第108 頁）；並據被告陳敏郎於10
    0 年6 月17日警詢中自白稱：（問：你於今日中午在臺中市
    ○○街471 號前方路口被本專案組逮捕，並從你駕駛的車號
    4332-C7 銀色奧迪轎車中，查獲3 大箱包裹，該包裹夾層中
    各夾藏有2 包海洛因毒品，合計6 包海洛因毒品（毛重1087
    .2公克）前述包裹及海洛因毒品是否為你所有？）不是的，
    該包裹是綽號「阿信」之男子叫我載他來臺中市領取的，他
    也跟我同時被貴單位逮捕。（問：你前述劉祈晟委託你收取
    前述包裹之詳情及代價為何？）約在5 月15日左右，劉祈晟
    聯絡我0000000000電話，叫我去臺中市豐原區署立豐原醫院
    前找他，他知道我最近生活並不好，問我想不想賺我回答想
    賺錢，他給我5 萬元叫我找別人去租2 間房子，只要求要有
    管理員的房子，我在3 天內就找了臺中市○○區○○路87巷
    82號6 樓之3 及臺中市○區○○街471 號4 樓409 室兩間套
    房，其中臺中市○○區○○路87巷82號6 樓之3 套房房租6
    千元，押2 個月押金及支付1 個月房租總共1 萬8 千元，另
    臺中市○區○○街471 號4 樓409 室套房房租8 千5 百元，
    押2 個月押金及支付1 個月房租總共2 萬5 千5 百元，該兩
    間套房我都是找我朋友梁泓的太太詹家芊去簽約租屋，租好
    後我聯絡劉祈晟將簽賃租約交給他並返還租房子剩下的錢。
    我承租該兩間套房後都沒有人居住。（問：承前，你前述劉
    祈晟曾委託你收取前述包裹之詳情及代價為何？）前述承租
    房子後2 、3 天，劉祈晟又聯絡我叫我去署立豐原醫院找他
    ，他告訴我要去我前述兩個租屋處，去1 個租屋處要給我2
    萬元，他開他的SAAB轎車載我去前述臺中市○○區○○路87
    巷82號6 樓之3 租屋處，在外面等貨運公司來，劉祈晟與貨
    運公司人員接洽後拿了2 個包裹，印象中也和今天的差不多
    大小，然後再去臺中市○區○○街471 號4 樓409 室，劉祈
    晟叫我去管理室拿1 個包裹，印象中也和今天的差不多大小
    ，我們總共拿了3 個包裹後，劉祈晟載我去臺中市○○區○
    ○路某條巷子的廟埕裡，劉祈晟打電話後，就有個男子騎機
    車（印象中是白色機車）來載走該3 個包裹，然後他又載我
    去署立豐原醫院，並告訴我晚一點會給我錢，當天晚上我打
    電話給劉祈晟並去署立豐原醫院找他，他告訴1 個包裹的代
    價是2 萬元，但是因為我之前曾向他借款4 萬多元，所以扣
    掉後他總共給我2 萬元整。（問：承前，你前述劉祈晟此次
    委託你收取前述包裹之詳情及代價為何？）100 年6 月16日
    中午他又聯絡我並到我臺中市○○街居所，要我明天載他，
    要出來賺錢，因為我曾和他一起去收包裹所以我知道他的意
    思，我於今（17）日早上7 點多駕駛車號4332-C7 奧迪轎車
    （登記車主是我女友黃穎潔）去署立豐原醫院前找他，然後
    載他去署立豐原醫院對面的一棟大樓的地下停車場的地下2
    樓，他在修理他的車，我則在擦我的車，10點多的時候他說
    車不要修理了，叫我載他去臺中，我先載他去臺中市大雅區
    的1 家汽車修配場，劉祈晟叫汽車修配場老闆去拖他的車子
    來修理，然後再載劉祈晟去臺中市○○區○○路87巷82號6
    樓之3 租屋處，我先進去大樓下的房屋仲介公司找房仲業者
    拿支付房租的轉帳帳號，出來後我看到劉祈晟已經向貨運業
    者簽收了2 個包裹，然後再去臺中市○區○○街471 號4 樓
    409 室租屋處所，劉祈晟給我4 千2 百5 十元叫我進去管理
    室支付15天的房租並問看看有沒有包裹，但我沒看到包裹，
    我又回到車上等了會兒，再和劉祈晟去吃中餐，然後再回該
    管理室就看到包裹，我向管理員拿了包裹出來後就被貴單位
    逮捕。（問：承前，前述海洛因毒品係何人所有？）我不知
    道該等海洛因毒品是誰的，但我曾聽劉祈晟說過他上面還有
    1 個老闆，是男性。（問：（提示：扣押物編號1-1 至1-6
    「海洛因粉末6 包」）該6 包海洛因粉末是否自前述你與劉
    祈晟簽收之包裹內取出？）是的。（問：（提示：扣押物編
    號6 「簽收單1 張」）該郵包簽收單是否為前述臺中市○區
    ○○街471 號4 樓409 室租屋處所管理員代為簽收之之單據
    ？）是的。（問：（提示：扣押物編號7- 1、7-2 、7-3 「
    包裹（內含衣物）」）提示之物品是否為前述你與劉祈晟領
    取之包裹（內含衣物）經本處人員拆封後，發現該包裹外包
    裝夾層內共夾藏6 包海洛因，是否屬實？）是的。（問：（
    提示：扣押物編號3-1 「手機（含SIM 卡）、門號：000000
    0000、SIM 卡編號：000000000000000 ；3-2 「手機（含SI
    M 卡）、門號：0000000000、SIM 卡編號：00000000000000
    0 」；3- 3「手機（含SIM 卡）、門號：0000000000、SIM
    卡編號：000000000000000 ）提示之手機是否你持用之行動
    電話？）是的。（問：除前述2 次你與劉祈晟共同赴臺中市
    ○○區○○路87巷82號6 樓之3 及臺中市○區○○街471 號
    4 樓409 室兩租屋處所領取包裹外，你是否尚曾與劉祈晟共
    同領取其他包裹？）沒有。（問：除今（17）日你與劉祈晟
    領取之3 個包裹外，你是否知悉有無其他夾藏毒品之包裹？
    ）今天中午我與劉祈晟吃飯時曾順口問他，除了前述3 個包
    裹外，有沒有其他的包裹，他說還有兩個，但他沒說是誰或
    去哪裡去收。（問：（提示：指認犯罪嫌疑人紀錄表）該表
    中之8 名被指認人照片其中是否有你曾見過者，姓名基資及
    經過情形為何？）該表中之8 名被指認人照片，我曾見過編
    號1 及編號4 等2 男子，其中編號1 之男子綽號叫阿偉（按
    指潘成韋），我曾見過他兩次，第1 次於今年5 月初時，我
    曾到署立豐原醫院找劉祈晟，當時有看到阿偉和劉祈晟談話
    ，第2 次是我的車子故障在豐原區的修車場修理，修好後我
    駕駛出租車去豐原牽我的車回臺中市，而劉祈晟另叫阿偉幫
    我駕駛出租車來臺中市，還車後我又載阿偉回豐原區，所以
    我對他有印象，但我只知道他是劉祈晟的朋友等語綦詳（見
    偵卷第9 頁反面至第11頁），並有其指認潘成韋涉案之臺中
    市調查處指認犯罪嫌疑人紀錄表1 紙在卷可憑（見偵卷第12
    頁）；及被告陳敏郎於100 年8 月17日移審於本院時自白稱
    ：我認罪。劉祈晟打電話給我，問我說要不要賺錢，我說好
    ，就在6 月16日的時候，劉祈晟到我住處找我，說6 月17日
    要去領郵包，沒有跟我說郵包裡面有什麼東西，有說領郵包
    我可以賺5 千元，剛開始我不曉得是郵包，是到那裡我才知
    道是郵包，劉祈晟當時只有跟我說是去賺錢，17日早上那天
    早上我就跟劉祈晟一起去中美街（筆錄誤繕為中原街）那裡
    領郵包，包裹拿出來的時候，在門口就被警方查獲。劉祈晟
    沒有跟我說要領幾次，我去領1 箱等語（見本院卷1 第25頁
    ）；於本院100 年8 月30日準備程序中自白稱：（問：之前
    陳敏郎抗辯不知道包裹裡面的東西是海洛因，現在是否認罪
    ，還要作不知道包裹裡面是海洛因的抗辯？）我認罪，我不
    抗辯等語（見本院卷1 第68頁反面）；於本院100 年10月8
    日審理時自白稱：（審判長問：再確認編號8 雙卡，裡面有
    1 張卡是劉祈晟用的，另1 張是陳敏郎用的，聯絡DHL ，00
    00000 ，便條紙寫的電話門號，是在編號18手機晶片卡，為
    什麼？）門號可能是拿錯了，要拿來裝的時候裝錯了。（審
    判長問：應該是要將編號18的晶片卡裝在編號8 的手機，結
    果搞錯了，用編號8 的晶片卡與DHL 聯絡？）是。（審判長
    問：另外「黑面」找潘成韋及另1 個人，去租房子領包裹？
    兩兩一組，你們5 個人兩組，「黑面」自己1 個人，你與陳
    敏郎一組，潘成韋與另外1 人一組？）是。（審判長問：是
    劉祈晟叫你租房子？）是。（審判長問：是你叫你朋友的太
    太去四川路87巷及中美街去租房子？）是。（審判長問：10
    0 年6 月16日當天，你們兩個人約在陳敏郎住處見面？）是
    。（審判長問：劉祈晟有跟你說領1 件5 千元，另外出車再
    多領5 千元，事成之後再給？）是，貨交給黑面之後才拿。
    （審判長問：100 年6 月17日，陳敏郎開其女友433-C7號自
    小客車搭載劉祈晟？）是。（審判長問：先共同前往臺中市
    ○○區○○路87巷82號前，由劉祈晟下車向DHL 國際快遞公
    司，簽領2 件國際包裹？）是。我在車上等。（審判長問：
    後來陳敏郎開車載劉祈晟，前往臺中市○區○○街471 號，
    由陳敏郎下車進入該棟大樓管理室，領取第3 件國際包裹，
    劉祈晟在車上等候？）是。我沒有簽名，管理員已經簽好了
    。（審判長問：出來之後就被警察抓到了？）是。（審判長
    問：領包裹，也知道裡面是海洛因？）是。（審判長問：為
    什麼要答應劉祈晟邀約去領包裹？）做生意失敗，家裡有小
    孩、媽媽要養，欠錢，才答應劉祈晟去領包裹。（審判長問
    ：本案都沒有領到報酬？）是。（審判長問：海洛因是用衣
    服包住，防止被發現及受潮？）我不知道，調查局拆包的時
    候，是在夾層裡面找到的。是在箱子裡面的夾層等語在卷（
    見本院卷2 第105 頁、第107 頁至第108 頁）。
二、核與被告劉祈晟以證人身分於100 年6 月17日偵訊中具結證
    述：（問：是誰叫你去領包裹？）是「黑面」叫我去領的。
    （問：今天的上開車子是誰的？）陳敏郎的。（問：你怎麼
    會找陳敏郎一起去領包裹？為何要找陳敏郎？）我是搭他的
    車。是陳敏郎自己找「黑面」的，100 年5 月19日剛好我們
    搭配在一起，我們是朋友，我覺得是巧合。（問：100 年5
    月19日你就有與陳敏郎一起去領過包裹？）是，領2 包，領
    完包裹就直接拿去給「黑面」。（問：100 年5 月19日包裹
    從哪裡來？）我不知道，「黑面」叫我去哪裡領我就去哪裡
    領，他會在臺中市○○路、漢口路那邊交紙條給我。（問：
    你幫「黑面」領取包裹之報酬？）我領1 個包裹，「黑面」
    給我5 千元，至於陳敏郎部分我不清楚，是「黑面」直接給
    他錢。（問：「黑面」都打哪支電話給你？）他有交1 支電
    話給我，本來會通的，現在不會通了，號碼我忘記了。（問
    ：為何陳敏郎說他領一個包裹可以賺2 萬元？）那是「黑面
    」跟他談的，我不知道他們的價錢。（問：今天是你與陳敏
    郎共同去領取包裹？）是。我領2 個，他領1 個。（問：「
    黑面」為何要叫你去領包裹？）那時候去電動玩具場遇到我
    ，問我要不要賺錢，我說好，他就拿紙條給我。（問：「黑
    面」有無說包裹會從哪裡寄過來？）沒有，他會直接給我1
    個地址。（問：你今天是否有跟調查人員供出另外還有2 個
    包裹也是「黑面」指使的？）是。（問：你有帶調查人員去
    領取該2 個包裹？）有。（問：「阿偉」是哪裡人？）豐原
    人，我有指認出來。（問：對於涉犯運輸第一級毒品罪及懲
    治走私條例是否認罪？）我認罪等語（見偵卷第93頁至第95
    頁）；於本院100 年9 月8 日審理時證述：（檢察官問：你
    在今年6 月17日被查獲持有3 件內含大量海洛因的包裏，這
    3 件包裏是怎麼來的，你詳述一下前因後果？）6 月15日還
    是16日我忘記了，「黑面」打電話約我在漢口路跟西屯路的
    某不知名電動玩具場那邊會合，我不知道「黑面」的電話，
    我自己的電話號碼我也忘記了。「黑面」有拿紙條給我，紙
    條上面寫的路名就是後來我跟陳敏郎去領包裏的地方。「黑
    面」叫我6 月17日那天去那2 個地方領包裏，「黑面」只有
    拿紙條給我，沒有交手機給我。6 月16日我打電話給陳敏郎
    ，問他要不要賺錢，他說好，他就過來豐原省豐醫院前面找
    我會合，我跟他講說明天也就是17日要領包裏，之後我們兩
    個就分開了。等到天亮我打給陳敏郎，我沒有去陳敏郎的住
    處，是陳敏郎開他的車過來載我，車號我不知道，他來署立
    豐原醫院會合，載我一起去目的地領包裏。我先去臺中市○
    ○路87巷82巷那邊領2 件，我跟DHL 領，名字我簽黃仁偉，
    領2 件長得一樣的包裏。我去領的時候，陳敏郎下車走去旁
    邊上廁所的樣子，我不知道也走去哪裡。我領完包裏之後就
    上車過去中美街，包裏放後車廂，之後由陳敏郎開車去中美
    街417 號，之後陳敏郎就下車領包裏。陳敏郎跟管理員領1
    件包裏，我還沒有看到，領到之後就被警方查獲了。（檢察
    官問：這跟「黑面」又有什麼關係？）他叫我去拿貨給他。
    （檢察官問：「黑面」在6 月16日跟你約在漢口街的遊戲場
    ，到底是怎麼跟你說的？拿紙條給你，叫你去領包裏？）對
    。（檢察官問：有沒有跟你說領包裏的代價多少？）有，領
    1 件5 千元。（檢察官問：有沒有說出車的人的代價？）有
    ，出車的人加5 千元。（檢察官問：錢什麼時候要給？）交
    包裏的時候。（檢察官問：有沒有說什麼時候要交包裏？）
    本來我們領完馬上就要拿過去。（檢察官問：6 月17日只要
    領3 個包裏？）對。（檢察官問：本來說好領完要交到哪裡
    去？）漢口路的遊戲場，打電話給「黑面」就對了。（檢察
    官問：錢是在交完貨之後，「黑面」就會給你？）對。（檢
    察官問：你在今年5 月份曾經拿錢給陳敏郎，叫他去臺中市
    租2 間套房？）是。（檢察官問：錢哪裡來？）「黑面」拿
    5 萬元給我，叫我去找人頭租房子。（檢察官問：怎麼可能
    ？你交給陳敏郎就5 萬元了，「黑面」只有給你5 萬元？）
    是。（檢察官問：陳敏郎說過了幾天，你又跟他約到1 個租
    房子的地方，又給他2 萬元，這2 萬元也是「黑面」給你的
    嗎？）哪時候的事？（檢察官問：你有沒有印象，在租完房
    子之後，一樣是5 月份的事情，過2 、3 天，你又跟他約了
    1 個地方，給他2 萬元？）應該沒有吧。（檢察官問：在被
    查獲之前，你認識潘成韋嗎？）認識，是朋友，好像是「黑
    面」那邊認識的。（檢察官問：你知道他有跟「黑面」接觸
    過嗎？）我知道。（檢察官問：是「黑面」要你去找人頭，
    你找上潘成韋嗎？）不是。（檢察官問：那你怎麼知道他有
    跟「黑面」接觸過？）我跟「黑面」見面的時候，他就在旁
    邊。（檢察官問：是租房子之前還是之後？）之前。（檢察
    官問：租房子之前，你就看過潘成韋跟「黑面」在一起？）
    對。（檢察官問：租了房子之後，到6 月被查獲之前，你跟
    「黑面」還有碰面嗎？）被查獲之前有，在臺中市○○路那
    邊碰面。（檢察官問：每次碰面，他都有交待你接下去要進
    行租房子，或是什麼其他作為嗎？還是他給你錢？）他沒有
    給我錢，見面就是他叫我找人一起去領包裏，領1 件5 千元
    。（檢察官問：他叫你租房子做什麼？）做收包裏的地址。
    （檢察官問：你怎麼知道潘成韋也是要收「黑面」的包裏呢
    ？）6 月16日那天我跟「黑面」見面時有講到，黑面叫我去
    領3 件，另外2 件他說要給潘成韋領。（檢察官問：你怎麼
    會知道領的地點？）紙條上有寫。（檢察官問：「黑面」給
    你的紙條上面，連潘成韋負責的部分也寫上去了嗎？）沒有
    ，我曾聽過他有領過。（檢察官問：所以你帶調查站的人去
    是碰碰運氣，你也不知道有沒有？）沒有，我是有聽到那天
    有5 件，我知道是柳川西路、四川路那邊的。（檢察官問：
    你怎麼知道潘成韋領走了沒呢？）我不曉得。（檢察官問：
    你就是帶調查站的人去看看，看能不能另外查獲到？）對。
    （檢察官問：「黑面」給你那張上面記載著領物地點的紙條
    時，另外還有給你1 支行動電話？）對。（檢察官問：「黑
    面」是不是跟你說，那支行動電話是領完包裏聯絡使用的？
    ）對。（檢察官問：你為何會找陳敏郎和你一起去跟「黑面
    」見面？）沒有，陳敏郎都沒有見過「黑面」。（檢察官問
    ：你為何要找陳敏郎一起去做領包裏這件事？）我打電話問
    他要不要賺錢，他說要。（檢察官問：就你所知，他跟「黑
    面」有直接接觸嗎？）應該沒有。（檢察官問：你跟「黑面
    」見面的時候，陳敏郎都沒有跟在旁邊過？）都沒有。（辯
    護人莊慶洲律師問：你有沒有主動跟陳敏郎說過，還有另外
    2 件包裏的事情？）有說過。（審判長問：提示編號21的便
    條紙，這個是不是「黑面」在6 月16日於漢口路交給你的便
    條紙？）對。（審判長問：便條紙上面記載「中美街471 號
    4 樓、409 室、陳明宏、0000000000」是什麼意思？）陳明
    宏是收件人名字，409 室是收件地址，0000000000是我跟「
    黑面」聯絡的電話號碼。（審判長問：「西屯區○○路87巷
    82號6 樓之3 、黃仁偉、0000000000」？）也是收件地址，
    黃仁偉是收件人姓名，0000000000是我跟「黑面」的聯絡電
    話。（審判長問：所以你收的2 件包裏，你在托運單分別簽
    了陳明宏跟黃仁偉的名字？）我簽黃仁偉而已，我沒有簽陳
    明宏。（審判長問：另外1 件的收件人是陳明宏，你怎麼沒
    簽陳明宏呢？）中美街是陳敏郎下去領包裏的。（審判長問
    ：所以照理說陳敏郎應該是簽陳明宏的名字？）對。（審判
    長問：這2 支電話都是你跟「黑面」聯絡用，「黑面」有交
    給你這2 支的晶片卡嗎？）有。（審判長問：何時、何地交
    給你？）16日那天全部交給我。（審判長問：16日那天到底
    是交給你1 支手機還是2 支手機？）2 支手機、2 個晶片卡
    【後經本院確認，其明確答稱「黑面」給伊1 支手機、2 個
    晶片卡，見本院卷2 第190 頁】（審判長問：提示扣案物編
    號8 、2 、19、18、20。哪些是「黑面」在16日於遊戲場交
    給你，是收到包裏之後聯絡使用的？（提示扣案物））編號
    18的手機，跟1 個晶片卡0000000000。（審判長問：為何會
    是在陳敏郎那邊扣到？）應該是雙卡那1 個（按指編號8 所
    示雙卡手機）。（審判長問：你在調查站是說序號00000000
    0000000 這支手機跟晶片卡2 張是「黑面」交給你的，是編
    號6 。應該是調查局寫錯了，應該是編號8 這個。你確認一
    下到底是編號8 還是編號18，因為編號18的門號跟「黑面」
    給你的紙條上面的0000000000聯絡電話號碼是一樣的？還是
    說這2 支都有？（提示扣案物））編號18那個是，編號8 那
    個確定不是【嗣經本院確認結果，雙卡手機為100 年度保管
    字第1959號編號8 所示之手機，100 年保管字第1959號編號
    18所示之手機為單卡手機，「黑面」所交付者為雙卡手機，
    是「黑面」交付予被告劉祈晟者應係編號8 所示之手機1 支
    及晶片卡2 枚，見本院卷2 第190 頁】。（審判長問：你在
    市調站說是17日凌晨12點多才跟「黑面」見面，今天說是16
    日，到底是16日還是17日凌晨？你跟「黑面」見面的時候，
    16日到底結束了沒？）就是16日晚上9 點或10點多見面，見
    面到11點多。（審判長問：你為何在市調站說是在17日凌晨
    12點，而且是約在大雅路跟漢口路？你剛才說是約在西屯路
    跟漢口路，講的不一樣呀，到底是在哪一天、幾點、在哪個
    地點的電動玩具店？）16日晚上9 點多到11點多在漢口路跟
    西屯路，不是大雅路。（審判長問：你跟黑面見面的時候，
    「黑面」知道你找的另外1 個人「阿郎」就是另外1 位被告
    陳敏郎嗎？）他不知道，他只知道我找朋友而已。（審判長
    問：他既然不知道，你在市調站為何說，黑面表示你跟「阿
    郎」要收包裏，你負責收2 件，「阿郎」負責收1 件？如果
    「黑面」不知道的話，「黑面」為什麼會這樣說？）「黑面
    」沒有這樣說。（審判長問：那「黑面」到底怎麼說？）他
    就跟我說要領3 件。（審判長問：既然「黑面」說領3 件，
    那你為何要跟市調站說你負責收2 件，「阿郎」負責收1 件
    ？）他就叫我收3 件，給我處理。（審判長問：你自己處理
    的結果，就是你收2 件，然後陳敏郎收1 件？）對。（審判
    長問：你剛才又說陳敏郎沒有跟「黑面」見過面，你為何在
    市調站又說是陳敏郎自己找黑面，陳敏郎的部分你都不清楚
    ，是「黑面」直接給他錢？你為何這樣講？）那時候應該是
    講錯了。（審判長問：「黑面」給你的便條紙，你有沒有拿
    給陳敏郎看？）我們見面的時候有拿給他看。（審判長問：
    所以陳敏郎應該知道去中美街的時候，要簽陳明宏的名字？
    ）對。（審判長問：提示編號3 的西屯區○○路87巷82號6
    樓之3 的租賃契約書，你有看過這張契約書嗎？）有。（審
    判長問：這個是不是你叫陳敏郎去叫詹佳芊，於100 年5 月
    18日（按指正確簽約日為100 年5 月15日，下同）去跟房東
    簽約的？）對。（審判長問：另外的中美街471 號4 樓409
    室這個地方也有承租，也是詹佳芊去租的，也是陳敏郎叫她
    去租的嗎？）對。（審判長問：也是同1 天10 0年5 月18日
    租的嗎？）好像是。（審判長問：你剛才回答檢察官，租這
    2 個地方是要做為收包裏的地方？）對。（審判長問：所以
    「黑面」在100 年5 月18日，你們租這2 間房間之前，是不
    是就找過你？）對。（審判長問：「黑面」最早第1 次找你
    是什麼時候？）應該是5 月份，就是叫我去租房子那時候。
    （審判長問：所以「黑面」是5 月中打電話給你嗎？）對。
    （審判長問：你還記得「黑面」的電話嗎？）真的不曉得。
    （審判長問：他打你的0000000000或0000000000哪1 支電話
    ？）打675 那支。（審判長問：在5 月中的時候，打675 的
    電話跟你聯絡，約在哪裡見面？）也是同樣在漢口路跟西屯
    路的電動玩具場。（審判長問：見面時怎麼跟你說？）他拿
    給我5 萬元，叫我租2 間房子。（審判長問：還有說什麼嗎
    ，總不會只說這樣而已吧？）也有說動作上的程序，叫我先
    去租房子，他就會寄包裏，說可以賺錢。（審判長問：是不
    是有說你將包裏領完之後，再電話聯絡黑面，把包裏交給「
    黑面」就可以賺錢？）對。（審判長問：交給你5 萬元之後
    ，你怎麼去找陳敏郎？）我用剛才那支電話打給陳敏郎，約
    在署立豐原醫院前面，然後問陳敏郎要不要賺錢，叫他租房
    子。（審判長問：除了說租房子之外，還有沒有說要做什麼
    ？）我大概有跟他講過要領包裏，做為包裏收件地。（審判
    長問：有沒有說領完包裏之後，接下來呢？）領完包裏之後
    ，就是1 件5 千元。（審判長問：領完包裏之後，是不是要
    把包裏拿去交給誰？「黑面」。（審判長問：交包裏的時候
    ，陳敏郎需要一起去嗎？）要。（審判長問：領包裏的時候
    ，也需要2 人一起去嗎？）對。（審判長問：潘成韋也是跟
    另外1 人同一組，所以是要兩兩一組？）對。（審判長問：
    為什麼要兩兩一組，怕黑吃黑？）我不曉得，他就叫我這樣
    子。（審判長問：你跟陳敏郎是一組，潘成韋跟另外1 人又
    是一組，「黑面」是自己1 人？）對。（審判長問：你跟陳
    敏郎講好之後，陳敏郎找人去租了中美街跟四川路，即剛才
    所講上開2 間房子，你有看過這位承租人詹家芊嗎？）我不
    知道。（審判長問：她去簽租約的時候，你有看過嗎？）我
    也沒有看過。（審判長問：詹家芊知不知道你們租房子是要
    做為收海洛因的包裏？）不知道。（審判長問：不知道的話
    ，她有什麼好處，她為什麼要當承租人？）我叫陳敏郎去找
    人租而已，我不曉得。（審判長問：因為你們5 月18日就租
    了，然後這次是6 月17日收包裏被查到。你們是不是在5 月
    份就已經有收過1 次包裏，然後有把包裏交給「黑面」過？
    ）有，那次是5 月幾號我忘記了。（審判長問：那次收包裏
    的情形呢？）總共2 件，我們兩個各領1 件。我去四川路領
    1 件，也是簽黃仁偉的名字；陳敏郎去中美街領1 件；領完
    之後就交給「黑面」。（審判長問：交給「黑面」之後，錢
    呢？）1 件5 千元。（審判長問：為何那次的陳敏郎說是2
    萬元，不是5 千元？那次2 萬元總共領3 件。（審判長問：
    為何5 月份那次，陳敏郎說他拿到2 萬元，因為有欠債，所
    以有抵償，不是5 千元？）應該沒有吧。（審判長問：陳敏
    郎說租完房子之後2 、3 天，你告訴他說1 個包裏的代價是
    2 萬元；因為他有跟你借4 萬多元，所以扣掉之後你還給他
    2 萬元？）應該不是吧。（審判長問：那次1 個包裏到底是
    多少錢？）5 千元。（審判長問：所以你跟「黑面」拿到多
    少？）1 萬5 千元，出車的就是要5 千元，2 次都是陳敏郎
    出車。（審判長問：那次陳敏郎有去跟「黑面」嗎？）他沒
    有見過面，都是我出面交貨給「黑面」。（審判長問：你是
    否就是「黑面」？）我不是。（審判長問：你第1 次後來交
    給陳敏郎多少錢？）1 萬元。（審判長問：你叫陳敏郎去租
    房子，說收包裏可以有錢賺，你有沒有跟他說包裏裡頭有什
    麼東西？）那時候沒有說。（審判長問：你們第1 次跟第2
    次領完包裏的時候，你有沒有跟陳敏郎講過包裏裡面是什麼
    東西？）沒有。（審判長問：你自己有沒有想過，黑面拿5
    萬元給你，叫你去租房子，只是為了要收包裏，而且要偽造
    別人的名義去收包裏，然後收1 件包裏5 千元，出車的人又
    有5 千元。你自己想說包裏裡面會是什麼東西？）那時候有
    懷疑是毒品，但我不知道是海洛因。（審判長問：簽收1 個
    包裏就5 千元，出個車又5 千元，你難道有沒有跟陳敏郎討
    論過，這麼好的事情，那個到底是什麼東西？）有討論過，
    但我們也沒有把它打開來看過。（審判長問：你跟陳敏郎討
    論的結果呢？）兩個就互相看，笑笑的。（審判長問：你們
    兩個有沒有想出來那個到底是什麼東西？）應該是毒品。（
    審判長問：你們有討論出來結果應該是毒品，只是沒想到是
    海洛因？）對。（審判長問：你看得懂託運單嗎，上面都是
    英文？）看不懂。（審判長問：編號9 簽黃仁偉的包裏簽收
    單，是不是你簽的？）對。（審判長問：編號5 跟17的陳明
    宏，是你簽的還是陳敏郎簽的？）不是我簽的，很像是陳敏
    郎簽的。（審判長問：你剛才說6 月17日陳敏郎開車，一樣
    到豐原那邊去接你。但是你上次移審的時候說後來是約在台
    中市○○路，後來是去模範街那邊領郵包？）那時候說錯了
    。（審判長問：所以確定的是陳敏郎去署立豐原醫院前面接
    你，然後就去2 個地方領包裏？）對。（審判長問：你叫陳
    敏郎去租房子的時候，有跟陳敏郎說一定要有管理員的房子
    嗎？）有，因為管理員會代簽收。（審判長問：陳敏郎也說
    6 月16日你跟他是去他模範街的住處耶？要他17日載你出去
    。他也說是模範街的住處，不是你說的署立豐原醫院呀？你
    們16日聯絡之後，到底是你們兩個約好去署立豐原醫院見面
    談17日要怎麼去收包裏，還是16日你就去陳敏郎臺中市○○
    街的居所聯絡17日要怎麼去收包裏？你們2 個到底是誰記錯
    ？）就是我打電話給他，叫他載我去中美街。（審判長問：
    16日你跟「黑面」聯絡好，你就跟陳敏郎聯絡，聯絡之後你
    們到底在哪裡碰面、討論怎麼領包裏？）署立豐原醫院前面
    。（審判長問：為何陳敏郎說是在他家？）不是吧。（審判
    長問：是你記錯還是他記錯？）那天我們有在署立豐原醫院
    那邊見面，我叫他過去載我。（審判長問：他說17日他確實
    有去署立豐原醫院找你沒錯，但是16日你有聯絡他，你有到
    他臺中市○○街的居所？）16日有。（審判長問：所以16日
    你聯絡他之後，有先到他模範街的居所討論隔天要怎麼領包
    裏的事情，17日你再叫他開車去署立豐原醫院找你，然後載
    你去四川路跟中美街領包裏？）對等語（見本院卷1 第113
    頁反面至第123 頁反面）；被告陳敏郎以證人身分於100 年
    6 月17日偵訊中結證稱：（問：你如何知道今天要領取的包
    裹是毒品？）之前在100 年5 月19日劉祈晟開車載我去今日
    被查獲的2 個地點領取3 個包裹，要去當天，他叫我過去找
    他，他跟我說走要去賺錢了，我真的很缺錢，我就說好，我
    就跟他去今日被查獲的2 個地方領包裹，中午領完3 個包裹
    後，馬上就開車去臺中市大雅區交給1 個年紀跟我相仿的男
    子，我不知道他的真實姓名年籍（按被告劉祈晟、陳敏郎於
    100 年5 月19日領取之包裹內是否夾藏第一級毒品海洛因部
    分，未據起訴，本院自無從審酌）。我之前就有聽說劉祈晟
    在施用及販賣毒品，我知道他很常開車去嘉義、高雄拿安非
    他命。因為我與劉祈晟哥哥很好，他哥哥入監，我打他哥哥
    電話，是劉祈晟接的，他知道我經濟狀況不好，問我要不要
    賺錢，我一口就答應了，工作內容我不知道，一開始他叫我
    去租2 間房子，他有拿租金給我，100 年5 月18日我租完房
    子，隔天他就有打電話叫我去找他去領包裹。今天我不敢說
    百分百之確定包裹是毒品，但八九不離十，因為他就是有在
    施用毒品的人。（問：你們今天領取的3 個包裹準備要交給
    何人？）我還不曉得，100 年5 月19日領完包裹後，他就開
    車載我去臺中大雅去，今天領完包裹就被查獲了。（問：今
    天扣到的5 個包裹從何處寄來的？）我不曉得。今天第1 、
    2 個包裹是劉祈晟簽收、領取的，我沒注意看他以什麼名字
    領取。第2 個包裹是中午12時30分我下車問管理員說有無包
    裹來，因為之前我有領過1 次，他知道有我的包裹，就直接
    交給我，不用簽收，我沒注意包裹上面寫誰的名字，我準備
    要拿到車上就被查獲了。（問：你與劉祈晟是何關係？）朋
    友關係。（問：100 年5 月19日你們領取的2 個包裹是毒品
    ？）我不知道，但八九不離十，應該是毒品。（問：你與劉
    祈晟共同去領取毒品，有何報酬？）100 年5 月19日第1 次
    跟劉祈晟去領3 個包裹，劉祈晟給我6 萬元，扣掉之前我欠
    他4 萬元，實拿2 萬元，他有跟我說領一個包裹2 萬元。（
    問：你有無問劉祈晟錢是誰給他的？）他有跟我講1 個老闆
    ，但沒說是誰，也沒說在哪裡。（問：（提示：DHL 包裹外
    包裝封面影本）顯示是從越南胡志明市寄送來台，有何意見
    ？）沒有。（問：對於涉犯運輸第一級毒品罪及懲治走私條
    例是否認罪？）我認罪等語（見偵卷第87頁至第88頁）；於
    本院100 年9 月8 日審理時結證稱：（檢察官問：你在今年
    6 月17日是不是被查獲領取1 個包裏，裡面有大量的高純質
    海洛因？）對。（檢察官問：當時你是跟在庭被告劉祈晟一
    起去領嗎？）對。（檢察官問：是他找你去領包裏，還是你
    自己有跟包裏的寄運者聯絡？）他找我去領包裏。（檢察官
    問：你知道是誰寄的嗎？）不曉得。（檢察官問：他找你去
    領包裏，有答應你怎樣的報酬嗎？）領1 個箱子5 千元。（
    檢察官問：他因為你去領包裏，總共給過你多少錢？）因為
    我有欠他錢，後來欠的金額都搞亂掉了。第1 次5 月份去領
    時，他拿了1 萬還是2 萬給我。（檢察官問：你在6 月17日
    調查站查獲你之後，你供述說1 個包裏代價2 萬元，因為你
    之前曾經欠他4 萬多元，扣掉那4 萬多元之後，他還給你2
    萬元。這個數字正確嗎？）正確（檢察官問：這樣算起來，
    因為領包裏，從你實際拿到的跟你免除的債務，加起來是6
    萬元囉？）我有時候需要用錢跟他借，有時候也有還他，金
    額搞混了。（檢察官問：6 月17日這次行動，你有先拿到錢
    嗎？）沒有。（檢察官問：你還沒有拿到錢，就被調查站的
    人查獲了？）是。（檢察官問：你說劉祈晟曾經去找你，跟
    你說要去賺錢？）對。（檢察官問：他是跟你約隔天，你去
    豐原接他，然後再到臺中來？）對。（檢察官問：劉祈晟自
    己去找你的時候，他使用的交通工具為何？）他有開車來。
    （檢察官問：他自己有交通工具，然後他又是在豐原，你有
    沒有問他為何不用自己的交通工具，還要我跑去豐原接你過
    來臺中？）他當時有說他車子壞掉了。（檢察官問：你不是
    說他有交通工具去找你，怎麼會壞掉？）他的車常常有毛病
    要換東西，因為他的車子有改裝。（檢察官問：是這樣嗎？
    ）是。（檢察官問：應該是因為出1 次車可以額外賺5 千元
    吧？）當時我也有起這個貪念，然後我也有答應要去載他。
    （檢察官問：他有跟你講好出1 次車可以多拿5 千元嗎？）
    有。（檢察官問：確定？）確定。（檢察官問：6 月17日你
    們去臺中2 個地方領包裏，在那之前，或是領包裏的過程中
    ，劉祈晟有沒有告訴過你，另外還有2 個包裏是由另外1 人
    去領？）當天中午我們在吃飯時，他有說今天有5 個包裏，
    他沒有跟我說另外2 個包裏是誰去領，我們的部分就負責3
    個包裏。（檢察官問：所以你知道的就是你跟他負責3 個包
    裏，對於另外2 個包裏在什麼地方、由誰去領，你都完全不
    知道？）完全不知道。（檢察官問：你在調查站說，劉祈晟
    先拿5 萬元請你去租房子？）是。（檢察官問：他要你租房
    子，對你的要求很簡單，要找有管理員的？）是。（檢察官
    問：你說你在3 天內就找了臺中四川路及中美街2 間套房？
    ）對。（檢察官問：1 間是1 萬8 千元，1 個是2 萬5 千5
    百元，剩下的錢你有再交還給劉祈晟？）對，我有交還他。
    （檢察官問：你說當時你是找你朋友的太太去簽約？）對。
    （檢察官問：為何要找你朋友的太太？）因為當時我朋友沒
    有帶證件，他老婆又剛好下班去接他。（檢察官問：為什麼
    不是你？）因為我跟我朋友說我5 月份有卡到官司，想說要
    換地方住，然後委託我朋友幫我租房子。（檢察官問：2 間
    房子都是同一個人租的嗎？）是。（檢察官問：你換地方一
    次要租2 個地方，這個理由怎麼會讓人家相信？）我當時沒
    有跟朋友說要做什麼，只跟他說我自己要住的。（檢察官問
    ：你這樣說，他就乖乖的去簽租約？）對。（檢察官問：你
    沒有給他們任何好處？）完全沒有。（檢察官問：你在6 月
    17日領取包裏，你有拿到手，就被調查站的人查獲對不對？
    ）對。（檢察官問：那天在調查站的詢問過程，你的精神狀
    況都正常嗎？）對，確定。（檢察官問：為何在筆錄裡面有
    記載，在下午4 點42分時，你的女朋友有帶「康誠診所」開
    立的戒斷藥物給你服用？）當時我有在戒海洛因。（檢察官
    問：所以我才要問你的精神狀況，確定是可以的？）可以，
    確定。（審判長問：劉祈晟大概是什麼時候叫你去租2 間房
    子？）5 月中旬。（審判長問：你在市調站說是5 月15日，
    是這天嗎？）是。（審判長問：提示編號3 的租約，這是你
    叫你朋友梁泓的太太詹家芊去簽的嗎？）是。（審判長問：
    詹家芊在簽這2 份租賃契約書的時候，她知道你租這2 間房
    子的用意是做什麼嗎？）我只告訴她說是我要住的。（審判
    長問：劉祈晟跟你聯絡，都是用000000000 這支門號嗎？）
    是。（審判長問：你在市調站說他是用0000000000，這支電
    話是你的嗎？）電話我都換來換去，我忘記我的電話幾號了
    。（審判長問：當時5 月份的時候，你是不是用0000000000
    這支？）我忘記了。（審判長問：提示100 年度偵字第5495
    號卷第9 頁。你說5 月15日劉祈晟聯絡我0000000000的電話
    ，所以當時你的電話是不是就是這支？）對。（審判長問：
    你有跟「黑面」見面嗎？）沒有。（審判長問：「黑面」有
    用電話聯絡你嗎？）沒有。（審判長問：「黑面」或劉祈晟
    有交付任何手機或晶片卡給你嗎？）有1 張卡片。（審判長
    問：是「黑面」還是劉祈晟交給你？）劉祈晟。（審判長問
    ：劉祈晟說有給你1 個晶片卡，是哪1 個？）是裝在另外1
    支，編號8 號的晶片卡。（審判長問：編號8 有2 張晶片卡
    ，是有貼3 的，還是沒貼3 的？）因為那2 張卡有1 張是劉
    祈晟的，就是領四川路那個包裏，他跟「黑面」聯絡的電話
    。然後還有1 支是我領中美街聯絡的電話，所以都裝在這支
    手機裡面。（審判長問：你有看過編號21這張便條紙嗎？）
    6 月17日早上當時我去署立豐原醫院載劉祈晟的時候，在路
    上我的車上他有拿出來給我看過。（審判長問：前1 天劉祈
    晟是不是打電話給你，然後約在你模範街的住處見面，然後
    叫你隔天去載他？）對。（審判長問：你開誰的車？）開我
    女朋友的車，車號4332-C7 。（審判長問：這張地址是什麼
    意思？）領包裏的地方。（審判長問：「陳明宏」、「0000
    000000」是什麼？）去領時管理員都簽名簽好了，陳明宏是
    收件人的名字，我不曉得0000000000是什麼。（審判長問：
    你是負責去中美街領貨？）對。（審判長問：本來收件人是
    陳明宏，你就是要簽陳明宏的名字嗎？）對。（審判長問：
    你說去的時候管理員就簽好了？）對。（審判長問：所以你
    都沒有簽陳明宏的名字？）沒有簽。（審判長問：編號18的
    門號0000000000剛好是四川路這個地方的聯絡電話，你有看
    過這個手機跟晶片卡嗎？）有，這就是我剛才講的，劉祈晟
    和我1 人1 張卡片就是插在這支手機上面。（審判長問：你
    剛才是講編號8 那支耶？）我認錯了，是編號18號這支才對
    【嗣經確認編號8 為「黑面」交付劉祈晟之雙卡手機，業如
    前述】，這支才是我們聯絡DHL 的電話。電話是我的，卡片
    是劉祈晟交給我。編號8 是我記錯了，因為兩個手機一樣，
    我搞錯了。（審判長問：你說你都沒有簽名，那編號17這個
    「陳明宏」是誰簽的？）那是管理員簽的。（審判長問：編
    號5 的「陳明宏」呢？）也是管理員。（審判長問：編號16
    的「王仁偉」是誰簽的？我不知道。（審判長問：編號9 的
    「黃仁偉」是誰簽的？我不知道。（審判長問：編號10的「
    林忠能」，是不是潘成韋簽的？）我不知道。（審判長問：
    你說第1 次1 個包裏2 萬元，為何第2 次就降價為5 千元？
    可能是我搞錯他講的意思。後來我問他，他有說是我們今天
    去領這3 個包裏，加出車的錢，加起來是2 萬元。（審判長
    問：所以1 個包裏是5 千元，出車又5 千元？）對。（審判
    長問：你有沒有見過潘成韋跟潘成韋的同夥？）之前我去找
    劉祈晟的時候曾經有看見過，我在作警詢筆錄時有指認，單
    純遇到而已。還有1 次是我借車給劉祈晟，然後劉祈晟叫他
    開車到臺中市還我。（審判長問：你在租房子之前，劉祈晟
    到底是怎麼跟你說的？）他問我要不要賺錢，我說好，他就
    說再聯絡我，就拿錢給我，叫我去租2 間有管理員的房子。
    （審判長問：租房子做什麼用？）他當時沒有講，我也沒有
    問他。（審判長問：租好之後呢？）我就跟他說租好了，剩
    下的錢我就拿還他，然後他說到時候會打電話給我。再來要
    領包裏的前1 天，他打電話找我，就跟我講。（審判長問：
    所以也是要在前1 天，你才知道要在租房子那邊領包裏？）
    對。1 個包裏5 千元，也是在要領包裏之前才跟你說的？對
    。（審判長問：第1 次有拿到錢嗎？）有。（審判長問：第
    1 次領完包裏之後，你有跟劉祈晟一起去見「黑面」嗎？）
    答沒有。（審判長問：為何你們沒有一起去？）我不曉得，
    他說他處理就好，叫我晚上等他的電話，他會拿錢給我。（
    審判長問：所以領到貨的當天晚上，他就給你錢了？）對。
    （審判長問：拿錢去租房子只是要收包裏，然後又用別人的
    名義去租房子，又簽別人的名義收包裏，收1 次包裏就有5
    千元，出1 次車又有5 千元，所以你是不是有跟劉祈晟討論
    過，包裏裡頭應該是毒品？）在路上有聊到這個。（審判長
    問：你們第1 次做完了沒有被抓到，被起訴的是第2 次。既
    然知道裡面應該是毒品，為何還要做第2 次？）因為欠錢等
    語（見本院卷1 第124 頁至第130 頁反面）相符。
三、參酌證人韓文凱即臺中市北屯區○○○街93巷1 號至39號保
    全人員於100 年8 月22日偵訊中結證稱：（問：本署勘驗結
    果100 年6 月18日凌晨1 時16分有1 男子從停放門口的自小
    客車出來至櫃臺詢問，快凌晨1 時17分時，就走回停放門口
    的自用小客車，向車內的人對談後，即坐上副駕駛座，換駕
    駛座的男子下車，於凌晨1 時17分進入1 樓櫃臺詢問，於凌
    晨1 時18分離開，返回車上，該2 位男子是向你詢問何事？
    ）第1 位男子是進來說要領包裹，我問他幾號幾樓，他就講
    名字，我看郵件收支簿是1 個林忠能的包裹，我就說已經領
    走了，但沒有說誰領走，他就出去，過一下過另1 個男子進
    來跟我詢問是誰領走的，每次都是他去領的，白班的保全人
    員都知道，為什麼會給人家領走，叫我放監視錄影給他看，
    因為他的口氣、態度很不好，我就不想理他，他還是一直講
    上開話語，我不想理他，我就跟他說警察領走了啦，他馬上
    轉頭就走，因為100 年6 月17日晚上6 時30分我去上班時，
    跟白班保全人員交接，白班保全人員有跟我說警察領走林忠
    能的包裹，好像是毒品的事實，我記得林忠能3 個字。（問
    ：提示臺中市調查處指認犯罪嫌疑人紀錄表，上開2 位男子
    是編號幾？）第2 位是編號6 （按指潘成韋），第1 位沒有
    在裡面等語（見本院卷1 第159 頁）及臺灣彰化地方法院檢
    察署檢察官於100 年8 月9 日當庭勘驗100 年6 月17日中午
    12 時42 分臺中市北屯區○○○街93巷31號大樓1 樓櫃臺及
    門口監視錄影畫面之勘驗結果為：有1 穿著黑色短袖上衣及
    長褲之男子走路該大樓，進入該大樓1 樓櫃臺張望，並在櫃
    臺前探視後，即往外走，此時有1 輛車號8403-ZM 白色自用
    小客車停放在1 樓大樓門口前，該男子進入副駕駛座，上車
    後該車隨即駛離。另當庭勘驗100 年6 月18日凌晨1 時15分
    至18分臺中市北屯區○○○街93巷31號大樓1 樓櫃臺監視錄
    影畫面之勘驗結果為：於凌晨1 時16分有1 男子從停放門口
    的自小客車出來至櫃臺詢問，快凌晨1 時17分時，就走回停
    放門口的自用小客車，向車內的人對談後，即坐上副駕駛座
    ，換駕駛座的男子下車，於凌晨1 時17分進入1 樓櫃臺詢問
    ，於凌晨1 時18分離開，返回車上，駕車離去等情，此有偵
    訊筆錄可憑（見偵卷第147 頁反面至第148 頁），而100 年
    6 月17日中午12時42分晝面中男子即係潘成韋，該車號8403
    -ZM 自小客車並係潘成韋使用；另100 年6 月18日凌晨1 時
    17分第2位 下車進入櫃臺詢問的男子亦係潘成韋之事實，亦
    據被告劉祈晟陳明在卷（見偵卷第147 頁反面至第148 頁）
    ，另審酌被告劉祈晟以證人身分於本院100 年9 月8 日審理
    時證稱：（問：領包裹的時候，也需要2 人一起去嗎？）是
    。（問：潘成韋也是跟另外1 人同一組，所以是要兩兩一組
    ？）對等語（見本院卷1 第170 頁反面），是臺中市北屯區
    ○○○街93巷31號大樓部分，應係共犯潘成韋自己或利用不
    知情之他人出面承租作為指定送達目的地，且共犯潘成韋並
    提供車號8403-ZM 自用小客車作為交通工具由另1 姓名年籍
    均不詳之成年男子駕駛並搭載潘成韋前往上址而後推由潘成
    韋及上開姓名年籍均不詳之成年男子下車領取內夾藏第一級
    毒品海洛因之包裹之事實，亦堪以認定。
四、此外，並有編號0000000000、0000000000、0000000000託運
    單之DHL 貨件追蹤查詢網頁列印資料7 紙、各該編號之託運
    單3 紙、洋基通運股份有限公司以100 年9 月27日100 洋基
    法字第24號函覆之上開3 託運單之取件日、寄件人、寄件地
    址及城市之資料及法務部調查局臺中市調查處以100 年10月
    3 日中緝機字第10060054170 號函檢送之被告陳敏郎利用不
    知情之詹家芊承租之門牌號碼臺中市○區○○街471 號4 樓
    409 室房屋租賃契約書1 份附卷（見偵卷第55頁至第64頁、
    本院卷1 第183 頁至第184 頁、本院卷2 第16頁至第27頁）
    ，暨法務部臺中市調查處扣押筆錄、扣押物品目錄表、扣押
    物品照片附卷（見第5495號偵卷第15頁至第44頁）及如附表
    一、二、三所示之物扣案可稽，而如附表一所示之物，均檢
    出海洛因成份，經鑑定結果，純度81.16%，有法務部調查局
    濫用藥物實驗室100 年7 月4 日調科壹字第10023015100 號
    鑑定書1 紙在卷可憑（見偵卷第129 頁），又如附表一編號
    1 指定送達臺中市○○路87巷82號6 樓之3 所示海洛因4 包
    ，合計驗餘總淨重678.63公克；如附表一編號2 所示指定送
    達臺中市○○街471 號4 樓409 室所示海洛因2 包，合計驗
    餘總淨重317.89公克；如附表一編號3 所示指定送達臺中市
    ○○○街93巷31號大樓所示海洛因4 包，合計驗餘總淨重70
    2.95公克等情，亦有法務部調查局100 年11月4 日調科壹字
    第10000583810 號函檢送之分包稱重結果1 紙附卷可稽（見
    本院卷2 第172 頁、第173 頁），足認「黑面」利用不知情
    之DHL 公司已成年人員，以國際包裹快遞之方式，運輸、私
    運進入中華民國臺灣地區之物品確係第一級毒品海洛因無訛
    。
五、綜上，本件已足認「黑面」確將扣案第一級毒品海洛因10包
    ，以上述包裹夾藏方式，經由國際快遞方式，自越南胡志明
    市私運進入中華民國臺灣地區，再由被告劉祈晟、陳敏郎與
    共犯潘成韋及另1 名姓名年籍不詳之成年男子冒名簽收上開
    夾藏第一級毒品海洛因包裹之事實，被告劉祈晟、陳敏郎自
    白，核與事實相符，應堪採信，本件事證明確，應依法論科
    。
丙、論罪科刑情形：
一、按所謂「運輸」毒品，係指轉運輸送毒品，亦即由一地轉運
    輸送另一地，係指單純運輸並無他項目的而言，苟因有他項
    目的而運輸，則他項目的如果構成犯罪，即應分別情形按牽
    連犯或想像競合犯論擬，不能置他項罪名於不問（最高法院
    92年度臺上字第1288號判決意旨參照）。又按毒品危害防制
    條例所稱之運輸毒品行為，係指一切載運與輸送毒品之情形
    而言。又運輸毒品按其性質或結果，並非當然含有販賣之成
    分，難謂其間有低度行為與高度行為之吸收關係，故運輸與
    販賣毒品兩者，應屬數個獨立之行為（最高法院96年度臺上
    字第5608號判決意旨參照）。且按運輸毒品或運送走私物品
    罪之成立，並非以所運輸之毒品或運送之走私物品已運扺目
    的地為完成犯罪之要件；是以，區別各該罪既遂、未遂之依
    據，應以已否起運離開現場為準，如已起運離開現場，其構
    成要件之輸送行為即已完成，不以達到目的地為既遂之條件
    （最高法院95年度臺上字第990 號判決意旨參照）。復按毒
    品海洛因係毒品危害防制條例第2 條第2 項第1 款規定之第
    一級毒品，且屬行政院依修正前懲治走私條例第2 條第4 項
    （現改為第3 項）公告之「管制物品及其數額」甲項第4 款
    所列之管制進出口物品，不得販賣、運輸及持有，亦不得私
    運進口中華民國臺灣地區，先予敘明。
二、是核被告劉祈晟、陳敏郎所為，均係犯毒品危害防制條例第
    4 條第1 項之運輸第一級毒品海洛因既遂罪及懲治走私條例
    第2 條第1 項之私運管制物品進口罪。又被告劉祈晟、陳敏
    郎運輸第一級毒品海洛因或私運管制物品海洛因進口當然含
    有持有之行為，故被告等持有第一級毒品之低度行為，應為
    運輸毒品海洛因或私運管制物品海洛因進口之高度行為所吸
    收，不另論以持有第一級毒品罪。另被告劉祈晟、陳敏郎利
    用不知情之DHL 公司已成年之人員運輸、私運第一級毒品，
    為間接正犯。
三、又按共同正犯之成立，祇須具有犯意之聯絡，行為之分擔，
    既不問犯罪動機起於何人，亦不必每一階段犯行，均經參與
    （最高法院34年上字第86 2號判例意旨參照）；又共同實施
    犯罪行為，在合同意思範圍內，相互利用他人之行為，以達
    其犯罪之目的，原不必每一階段均參與，祇須分擔犯罪行為
    之一部，即應對於全部所發生之結果共同負責（最高法院94
    年度臺上字第5480號判決意旨參照）；且共同正犯之意思聯
    絡，原不以數人間直接發生者為限，即有間接之聯絡者，亦
    包括在內，如甲分別邀約乙、丙犯罪，雖乙、丙間彼此並無
    直接之聯絡，亦無礙於其為共同正犯之成立（最高法院77年
    臺上字第2135號判例意旨參照）。查本件被告劉祈晟既自承
    扣案之海洛因10包，係共犯「黑面」自越南胡志明市寄至中
    華民國臺灣地區，而被告陳敏郎則係被告劉祈晟所找之在中
    華民國臺灣地區負責接貨之人，另「黑面」又另找尋共犯潘
    成韋及另1 名姓名年籍不詳之成年男子一同在中華民國臺灣
    地區負責接貨，是被告劉祈晟、陳敏郎對於「黑面」運輸、
    私運海洛因進入中華民國臺灣地區之計劃及過程，被告劉祈
    晟、陳敏郎應本即知「黑面」要其等在臺接應之海洛因，其
    等及共犯潘成韋及另1 名姓名年籍不詳之成年男子在該犯罪
    計劃中，係負責接貨之階段，被告劉祈晟、陳敏郎、共犯「
    黑面」、潘成韋及另1 名姓名年籍不詳之成年男子間，顯有
    為達到運輸、私運海洛因進入中華民國臺灣地區之共同目的
    ，而將各自分擔之利用國際快遞運輸私運海洛因進入中華民
    國臺灣地區、以及運輸海洛因、私運進口等行為，視為自己
    犯行之自己共同犯罪之意思，其等間應有運輸海洛因及私運
    海洛因進入臺灣地區之犯意聯絡（含間接之聯絡），並有行
    為之分擔，此尚不受被告劉祈晟、陳敏郎實際上是否知曉另
    有共犯潘成韋或另1 姓名年籍不詳之成年男子參與上揭犯罪
    計劃而有異，併此敘明；被告劉祈晟、陳敏郎、共犯「黑面
    」、潘成韋及另1 名姓名年籍不詳之成年男子間，互有犯意
    聯絡（此犯意聯絡含前所述之間接聯絡）及行為分擔，均為
    共同正犯。
四、被告劉祈晟、陳敏郎以一個運輸私運進口行為同時觸犯上開
    運輸第一級毒品罪、私運管制物品進口罪二罪名，為想像競
    合犯，應依刑法第55條規定，從一重之運輸第一級毒品罪處
    斷。
五、又被告劉祈晟曾因竊盜案件，經臺灣臺中地方法院以97年度
    易字第1816號判決判處有期徒刑3 月確定，於97年11月10日
    易科罰金執行完畢，有臺灣高等法院被告前案紀錄表及在監
    在押全國紀錄表各1 份附卷可稽，其於刑之執行完畢後5 年
    以內再犯本件有期徒刑以上之刑之罪，為累犯，且除就運輸
    第一級毒品罪之法定刑為死刑、無期徒刑部分，依刑法第65
    條第1 項規定，不得加重外，僅各就其他之法定刑部分依法
    加重之。
六、再按犯毒品危害防制條例第4 條至第8 條之罪於偵查及審判
    中均自白者，減輕其刑，毒品危害防制條例第17條第2 項定
    有明文。該規定旨在獎勵犯罪人之悛悔，同時使偵查或審判
    機關易於發現真實，以利毒品查緝，俾收防制毒品危害之效
    ；故不論該被告之自白，係出於自動或被動、簡單或詳細、
    一次或多次，並其自白後有無翻異，苟其於偵查及審判中均
    有自白，即應依法減輕其刑。又刑法上所稱之自白，係指行
    為人對其被訴之犯罪事實為任意性之供認而言（最高法院98
    年度臺上字第6928號判決意旨參照）。是被告劉祈晟、陳敏
    郎就運輸第一級毒品海洛因犯行，業據其等偵訊及本院準備
    程序、審理時自白不諱（見偵卷第88頁、第95頁、第148 頁
    、本院卷1 第68頁、第68頁反面、本院卷2 第106 頁、第10
    8 頁），均應依毒品危害防制條例第17條第2 項之規定減輕
    其刑，且就除法定刑為死刑、無期徒刑部分，依法不得加重
    外，餘皆依法先加後減之。
七、另按毒品危害防制條例第17條第1 項規定：犯第4 條第1 項
    至第4 項、第8 條第1 項至第4 項之罪，供出毒品來源，因
    而破獲者，得減輕其刑，其立法意旨重在鼓勵具體供出其上
    游販毒者，俾資追查該毒梟前手及其上游毒品，以杜絕毒品
    之蔓延與氾濫為目的。倘未因其自白進而查獲毒梟前手或其
    上游毒品者，自不得執此邀本條規定之寬減（最高法院92年
    度臺上字第2897號判決意旨參照）。且其所稱「供出毒品來
    源，因而破獲者」，係指被告供出毒品來源之有關資料，諸
    如前手之姓名、年籍、住居所、或其他足資辨別之特徵等，
    使調查或偵查犯罪之公務員因而對之發動調查或偵查並破獲
    者而言。申言之，被告之「供出毒品來源」，與調查或偵查
    犯罪之公務員對之發動調查或偵查並進而破獲之間，論理上
    須具有先後且相當之因果關係，固非謂被告一有「自白」、
    「指認」毒品來源之人，而破獲在後，即得依上開規定予以
    減刑。然若被告供出毒品來源者之前，調查或偵查犯罪之公
    務員尚非有確切之證據，足以合理懷疑被告所供販賣毒品來
    源之人，則嗣後之破獲與被告之「供出毒品來源」間，茍具
    有先後且相當之因果關係，自得適用上開規定予以減刑（最
    高法院98年度臺上字第6331號判決意旨參照），本件被告劉
    祈晟、陳敏郎供稱其等於經警查獲後，即向法務部調查局臺
    中市調查處供出另一負責領取內夾藏第一級毒品海洛因包裹
    之共犯係潘成韋，並請求依毒品危害防制條例第17條第1 項
    規定，減輕其刑等語。然經本院向法務部調查局臺中市調查
    處查詢，經該處函覆：本處經對綽號「阿偉」之男子執行通
    訊監察後，查悉綽號「阿偉」之男子即為潘成韋，並依據潘
    成韋於100 年6 月17日於通訊監察內容，認其涉嫌參與運輸
    海洛因等不法。另本處並非經由劉祈晟、陳敏郎之供述，始
    得知「阿偉」之真實身分及犯行，此有法務部調查局臺中市
    調查處100 年10月3 日中緝機字第10060054170 號函及與其
    函文內容相符之通訊監察書、電話附表、通訊監察譯文在卷
    可稽（見本院卷2 第11頁、第28頁），是本件警察機關對本
    件運輸第一級毒品海洛因之共犯之一係潘成韋之事實，於被
    告劉祈晟、陳敏郎向警察供稱前，即已經由監聽結果而知悉
    ，足見被告劉祈晟、陳敏郎供稱海洛因來源，與查獲共犯潘
    成韋間並無因果關係甚明。又犯毒品危害防制條例第4 條販
    賣毒品罪，供出毒品來源，因而查獲其他正犯或共犯者，依
    同條例第17條第1 項減輕或免除其刑之規定，必以調查或偵
    查犯罪職務之公務員對於毒品來源者所發動之調查或偵查程
    序，係出於犯罪行為人之供出，並進而確實查獲與犯罪行為
    人具有共同正犯、共犯（教唆犯、幫助犯）關係或其對向性
    正犯者，始足該當；倘犯罪行為人所自白或指認為毒品由來
    之人，僅有綽號而難以確定其特徵，或已死亡或通緝等在客
    觀上實已無從使調查或偵查機關人員為有效地調查或偵查作
    為，均與上開之規定不合，自不得據此而謂已供出毒品來源
    （最高法院99年度臺上字第2218號、100 年度臺上字第4684
    號判決意旨參照）。本件被告劉祈晟、陳敏郎所謂之共犯「
    潘成韋」因違反毒品危害防制條例案件，現經臺灣彰化地方
    法院檢察署檢察官通緝中，此有臺灣高等法院通緝記錄表1
    紙在卷可稽（見本院卷2 第183 頁），是潘成韋已因通緝而
    在客觀上使偵查機關人員無法為有效之偵查作為，亦足認被
    告劉祈晟、陳敏郎並無供出毒品來源，因而查獲其他正犯或
    共犯之情形。基上，被告劉祈晟、陳敏郎自不得依毒品危害
    防制條例第17條第1 項規定減輕或免除其刑，故被告劉祈晟
    、陳敏郎之選任辯護人及起訴書均請求依毒品危害防制條例
    第17條第1 項規定，減輕被告劉祈晟、陳敏郎之刑責，尚有
    誤會，附此敘明。
八、復按刑法第59條規定犯罪之情狀顯可憫恕者，得酌量減輕其
    刑，其所謂「犯罪之情狀」，與同法第57條規定科刑時應審
    酌之一切情狀，並非有截然不同之領域，於裁判上酌減其刑
    時，應就犯罪一切情狀（包括第57條所列舉之10款事項），
    予以全盤考量，審酌其犯罪有無可憫恕之事由（即有無特殊
    之原因與環境，在客觀上足以引起一般同情，以及宣告法定
    低度刑，是否猶嫌過重等等），以為判斷。而刑法第59條之
    酌量減輕其刑，必於犯罪之情狀，在客觀上足以引起一般同
    情，即必須犯罪另有特殊之原因與環境等等，在客觀上足以
    引起一般同情，認為即予宣告法定低度刑期，猶嫌過重者，
    始有其適用（最高法院45年度臺上字第1165號判例、51年度
    臺上字第899 號判例意旨參照），且刑法第59條所規定之酌
    量減輕其刑，係裁判上之減輕，必以犯罪之情狀顯可憫恕，
    認為科以最低度刑仍嫌過重者，始有其適用。如別有法定減
    輕之事由者，應優先適用法定減輕事由減輕其刑後，猶嫌過
    重時，方得為之（最高法院98年度臺上字第5436號、第6342
    號判決意旨參照）。本件被告劉祈晟、陳敏郎之選任辯護人
    雖均請求依刑法第59條規定減輕被告刑責云云，惟審酌被告
    劉祈晟、陳敏郎明知海洛因係我國公告列管之毒品，除會危
    害人體健康，影響家庭外、對國家社會治安影響至深且鉅，
    詎竟為牟個人私利，不惜違法犯禁，且為警查獲之毒品數量
    高達1699.47 公克，若流入市面，助長毒品泛濫，毒害個人
    健康，難以估計，且本件被告劉祈晟、陳敏郎2 人所運輸之
    海洛因除數量均甚巨外，純度為81.16%，純度甚高，而所輸
    入之毒品海洛因足以導致施用者產生精神障礙、性格異常之
    身心，戕害國人身體健康，且有危害社會安全及治安之虞，
    惡性非輕【按運輸、販賣毒品罪均係屬萬國公罪，歷史上曾
    因毒品之禍害引起戰爭（如鴨片戰爭），且為現今世界各國
    極力查緝之對象】等情形，是被告劉祈晟、陳敏郎所為，依
    一般國民社會感情屬難認有何顯可憫恕之處，本院認被告劉
    祈晟、陳敏郎經依毒品危害防制條例第17條第2 項偵審自白
    減輕其刑後，所量處之刑與其犯行相當，已無情輕法重之情
    ，自無再依刑法第59條酌量減輕其刑之必要，附此敘明。
九、科刑情形：
    爰審酌被告劉祈晟、陳敏郎正值壯年，不思循正途謀生，竟
    為謀不法所得，而共同運輸私運海洛因入境中華民國臺灣地
    區，共犯集團運輸至臺之海洛因高達10包，合計驗餘總淨重
    高達1699.47 公克，數量甚多，倘若未為檢、警及時查獲而
    流入市面，必加速毒品氾濫，對我國社會安寧秩序及國人身
    體健康危害至鉅，數量相當龐大，而運輸更為「大盤（即大
    毒梟）」毒品之來源，惟被告劉祈晟、陳敏郎均坦承犯行，
    並積極配合偵查，並參酌被告劉祈晟、陳敏郎參與犯罪之分
    工程度即被告劉祈晟係直接與主謀「黑面」接洽並另找尋被
    告陳敏郎加入犯罪集團一同出面領取內夾藏毒品海洛因之包
    裹，被告陳敏郎僅係聽命於被告劉祈晟負責出面承租房屋及
    出面領取內夾藏毒品海洛因之包裹，及被告劉祈晟領取之毒
    品海洛因合計4 包，驗餘總淨重678.63公克，而被告陳敏郎
    領取之毒品海洛因合計2 包，驗餘總淨重317.89公克等一切
    情狀，認檢察官具體請求判處被告劉祈晟、陳敏郎有期徒刑
    18年、16年，應屬妥適，爰分別量處如主文所示之刑，以示
    懲儆。
十、沒收部分：
    按毒品危害防制條例第19條第1 項規定性質上係沒收之補充
    規定。其屬於本條所定沒收之標的，如得以直接沒收者，判
    決主文僅宣告沒收即可，不生「追徵其價額」或「以其財產
    抵償之」問題，須沒收之標的全部或一部不能沒收時，始生
    「追徵其價額」或「以其財產抵償之」選項問題。而「追徵
    其價額」或「以其財產抵償之」係屬兩種選項，分別係針對
    現行貨幣以外之其他財產與現行貨幣而言。本規定所稱「追
    徵其價額」者，係指所沒收之物為金錢以外之其他財物而無
    法沒收時，因其實際價值不確定，應追徵其價額，使其繳納
    與原物相當之價額，並無以其財產抵償之問題。倘嗣後追徵
    其金錢價額，不得結果而須以其財產抵償者，要屬行政執行
    機關依強制執行之法律之執行問題，即無不能執行之情形，
    自毋庸諭知「或以其財產抵償之」。如不能沒收之沒收標的
    為金錢時，因價值確定，判決主文直接宣告「以其財產抵償
    之」即可，不發生追徵價額之問題（最高法院99年6 月29日
    99年度第5 次刑事庭會議(二)決議要旨參照）。又毒品危害防
    制條例第19條第1 項固規定「犯第4 條至第9 條、第12條、
    第13條或第14條第1 項、第2 項之罪者，其供犯罪所用或因
    犯罪所得之財物，均沒收之，如全部或一部不能沒收時，追
    徵其價額或以其財產抵償之」。但共同正犯之犯罪所得為現
    款時，因係合併計算，且於全部或一部不能沒收時，以其財
    產抵償之，為避免執行時發生重複沒收、抵償之情形，故各
    共同正犯之間係採連帶沒收主義，於裁判時僅諭知連帶沒收
    ，不得就全體共同正犯之總所得，對各該共同正犯分別重複
    諭知沒收（最高法院95年度臺上字第6051號判決要旨參照）
    。又按刑罰法令關於沒收之規定，有採職權沒收主義與義務
    沒收主義。職權沒收，指法院就屬於被告所有，並供犯罪所
    用或因犯罪所得之物，仍得本於職權為斟酌沒收與否之宣告
    ，例如刑法第38條第1 項第2 款、第3 款、第3 項前段等屬
    之。義務沒收，又可分為絕對義務沒收與相對義務沒收二者
    。前者指凡法條規定「不問屬於犯人與否，沒收之」者屬之
    ，法院就此等之物，無審酌餘地，除已證明滅失者外，不問
    屬於犯人與否或有無查扣，均應沒收之；後者指凡供犯罪所
    用或因犯罪所得之物，均應予以沒收，但仍以屬於被告或共
    犯所有者為限。毒品危害防制條例第19條第3 項規定，犯同
    條例第4 條之罪所使用之水、陸、空交通工具，應予沒收，
    並非以專供犯上開之罪所用之物，始得沒收之。且此項沒收
    採義務沒收主義，故凡供犯上開之罪所用之物，即應依該條
    項之規定，宣告沒收之。惟因其未有「不問屬於犯人與否，
    沒收之」之規定，故仍以屬於犯人所有者為限，始得沒收（
    最高法院93年度臺上字第2751號判決要旨參照）。經查：
  (一)扣案如附表一所示之物，均係當場查獲之第一級毒品，應依
    毒品危害防制條例第18條第1 項前段規定，宣告沒收銷燬之
    。另包裹上開毒品海洛因之外包裝袋共10個，既已分別用於
    裝盛海洛因使用，其沾染毒品後，袋內均會有極微量毒品殘
    留，無法完全析離（法務部調查局93年3 月19日調科壹字第
    09300113060 號函釋及第00000000000 號函釋參照），是包
    裹上開毒品海洛因之外包裝袋10個，應認屬於第一級毒品，
    併依毒品危害防制條例第18條第1 項前段之規定，宣告沒收
    銷燬之。
  (二)扣案如附表二所示之物，分別為被告劉祈晟、陳敏郎或共犯
    「黑面」所有，供其等犯或預備犯運輸、私運毒品海洛因所
    用之物，業據被告劉祈晟、陳敏郎供明在卷（見本院卷2 第
    103 頁至第105 頁、第190 頁），應分別依毒品危害防制條
    例第19條第1 項前段及刑法第38條第1 項第2 款規定諭知沒
    收之。又上開物品，既經扣案，自無全部或一部不能沒收之
    情形，無再依毒品危害防制條例第19條第1 項後段另行諭知
    如全部或一部不能沒收時，追徵其價額或以其財產抵償之必
    要，併予敘明。
  (三)至「黑面」將夾藏第一級毒品海洛因之包裹託運後因而留存
    之託運單第三聯客戶留執聯（最右側英文字係）Shipper's
    copy/Receipt，雖係共犯「黑面」所有，惟既未扣案，又非
    違禁物，為免日後執行之困難，本院爰不併予宣告沒收之。
  (四)另扣案如附表三編號2 、3 所示部分，被告劉祈晟堅詞否認
    與本案有關，另附表三編號1 、5 、7 、8 部分則係被告劉
    祈晟、陳敏郎供犯行使偽造私文書所用之物，均核與本案無
    關，本院自無從併予宣告沒收之。
  (五)又刑分主刑及從刑，主刑如不成立，從刑即失其附麗；沒收
    為從刑之一種，自應附隨於主刑存在，故毒品危害防制條例
    第18條第1 項所謂「查獲」之第1 、2 級毒品，係指經有罪
    判決事實欄認定與被告犯罪事實有關之毒品而言（最高法院
    98年度臺上字第7330號判決要旨參照）。另扣案如附表三編
    號3 所示之第一級毒品海洛因1 包（驗餘淨重0.77公克），
    雖係違禁物，惟係被告劉祈晟所有供施用之毒品，業據被告
    劉祈晟陳明在卷（見本院卷2 第103 頁反面），自應在被告
    劉祈晟另案所犯施用毒品罪宣告沒收銷燬，而無從在本案運
    輸毒品部分宣告沒收銷燬。
  (六)至被告陳敏郎駕駛並搭載被告劉祈晟至前揭中美街、四川路
    2 址之交通工具車牌號碼4332-C7 號自用小客車，及另1 姓
    名年籍均不詳之成年男子駕駛並搭載共犯潘成韋至上開柳陽
    西街1 址之交通工具車牌號碼8403-ZM 號自用小客車，分係
    訴外人黃穎潔、劉潘善堂所有，此有車號查詢汽車車籍資料
    2 紙可按（見本院卷2 第125 頁、第126 頁），既非被告劉
    祈晟、陳敏郎所有，自無從依毒品危害防制條例第19條第3
    項規定宣告沒收。另共犯潘成韋使用之門號0000000000手機
    及晶片卡，本院查無證據證明係潘成韋或共犯「黑面」或被
    告劉祈晟、陳敏郎等人所有，亦礙難依毒品危害防制條例第
    19條第1 項前段規定宣告沒收之，均附此敘明。
丁、行使偽造私文書部分：
    本件被告劉祈晟、陳敏郎其等明知並非「黃仁偉」、「王仁
    偉」、「陳明宏」本人，惟因「黑面」前所交付如附表二編
    號10所示之紙條指示臺中市○○街、中美街之收貨人分別為
    黃仁偉、陳明宏，為達領取走私內有夾藏第一級毒品包裹之
    目的，竟基於行使偽造私文書之犯意，推由劉祈晟下車、陳
    敏郎在車上等侯之方式，由劉祈晟向DHL 公司領取內夾藏第
    一級毒品海洛因之國際包裹2 件，並由劉祈晟在附表三編號
    5 所示託運單之收件人簽收欄上偽簽「黃仁偉」署名1 枚，
    並利用不知情之成年管理員在附表三編號5 、7 所示託運單
    收件人簽收欄上偽簽「王仁偉」署名1 枚、2 枚，用以表示
    上開物品為「黃仁偉」或「王仁偉」所領取，並將該託運單
    第二聯交付DHL 公司人員而行使，足生損害於「黃仁偉」或
    「王仁偉」；其等隨即再由陳敏郎駕駛上開車輛搭載劉祈晟
    前往臺中市○區○○街471 號前，於同日中午12時30分許，
    推由陳敏郎下車、劉祈晟在車上等侯之方式，由陳敏郎進入
    該棟大樓管理室，利用不知情之成年管理員在附表三編號1
    、8 所示託運單之收件人簽收欄上偽簽「陳明宏」署名各1
    枚，用以表示上開物品為「陳明宏」所領取，並將該託運單
    第二聯交付DHL 公司人員而行使，足生損害於「陳明宏」，
    而領取內夾藏第一級毒品海洛因之國際包裹1 件之事實，固
    據被告劉祈晟、陳敏郎自白在卷，業如前述，並有附表三編
    號1 、5 、7 、8 所示之物可憑，此部分雖足以認定，而蒞
    庭檢察官亦認上開部分雖未據起訴，然與已起訴之運輸第一
    級毒品部分就客觀事實來說領取國際包裹，進而為後續傳遞
    、運送，為整體運輸犯行之一部分，應構成刑法第55條之想
    像競合犯，請求併予審酌等語（見本院卷2 第99頁），惟按
    刑法第55條所定一行為而觸犯數罪名之想像競合犯，應從一
    重處斷，其規範意旨在於避免對於同一犯罪行為予以過度評
    價，所謂「同一行為」應指實行犯罪之行為完全或局部具有
    同一性而言。法律分別規定之數個不同犯罪，倘其實行犯罪
    之行為，彼此間完全或局部具有同一性而難以分割，應得依
    想像競合犯論擬；若彼此間仍具有獨立性，應非屬想像競合
    犯之範疇。至於所犯數個不同犯罪不屬想像競合犯，各別保
    護之法益又不具備關聯性，予以併合處罰，於社會通念上，
    不致於過度評價犯罪行為，有失刑罰之公平性，自應論以數
    罪。因此數個不同犯罪，縱使符合94年2 月2 日修正公布、
    95年7 月1 日施行前刑法第55條之牽連犯規定，於刑法修正
    施行後，並非一概成立想像競合犯。原判決認定林裕勝於共
    同運輸及私運甲基安非他命抵達台灣，始偽造並行使以「林
    文龍」名義出具之收據，以領取甲基安非他命。則林裕勝共
    同運輸及私運甲基安非他命之前階段行為，與行使偽造私文
    書之後階段行為，明顯可分，不具有完全或局部之同一性，
    難認前後階段行為係一行為所犯。又前階段行為所犯運輸第
    二級毒品罪與後階段行為所犯行使偽造私文書罪所保護之法
    益，迥不相同，予以併合處罰，難認有礙於刑罰之公平性，
    自應論以數罪（最高法院98年臺上字第1912號判決意旨參照
    ，認運輸毒品與行使偽造私文書應分論併罰者，尚可參照最
    高法院98年度臺上字第1767號、第4410號、第6058號、100
    年度臺上字第836 、第997 號、第2079號判決意旨）。從而
    ，依上開判決意旨說明，被告劉祈晟、陳敏郎前階段所犯運
    輸第一級毒品罪及後階段所犯行使偽造私文書罪，行為明顯
    可分，且未具完全或局部同一性，兩者所要保護之法益亦不
    相同，自應分論併罰，始為允當，本件被告劉祈晟、陳敏郎
    前揭行使偽造私文書部分，未據起訴，核與本案論罪科刑之
    運輸第一級毒品罪無裁判上一罪關係，本院礙難併予審理，
    蒞庭檢察官請求本院併予審理，顯係訴外裁判，本院恕難准
    許，附此敘明。
據上論斷，應依刑事訴訟法第299 條第1 項前段，毒品危害防制
條例第4 條第1 項、第17條第2 項、第18條第1 項前段、第19條
第1 項前段，懲治走私條例第2 條第1 項，刑法第11條、第28條
、第55條、第47條第1 項、第38條第1 項第2 款，判決如主文。
本案經檢察官張嘉宏到庭執行職務。
中    華    民    國  100     年    11    月    15    日
                  刑事第八庭  審判長法官  游秀雯
                              法      官  田德煙
                              法      官  王素珍
以上正本證明與原本無異。
如不服本判決應於收受判決後10日內向本院提出上訴書狀，並應
敘述具體理由。其未敘述上訴理由者，應於上訴期間屆滿後20日
內向本院補提理由書( 均須按他造當事人之人數附繕本) 「切勿
逕送上級法院」。
中    華    民    國  100     年    11    月    15    日
                              書  記  官  謝志鑫
附錄本案論罪科刑法條全文：
毒品危害防制條例第4條
製造、運輸、販賣第一級毒品者，處死刑或無期徒刑；處無期徒
刑者，得併科新臺幣2 千萬元以下罰金。
製造、運輸、販賣第二級毒品者，處無期徒刑或7 年以上有期徒
刑，得併科新臺幣1 千萬元以下罰金。
製造、運輸、販賣第三級毒品者，處5 年以上有期徒刑，得併科
新臺幣7 百萬元以下罰金。
製造、運輸、販賣第四級毒品者，處3 年以上10年以下有期徒刑
，得併科新臺幣3 百萬元以下罰金。
製造、運輸、販賣專供製造或施用毒品之器具者，處1 年以上7
年以下有期徒刑，得併科新臺幣1 百萬元以下罰金。
前五項之未遂犯罰之。
懲治走私條例第2條
私運管制物品進口、出口逾公告數額者，處7 年以下有期徒刑，
得併科新臺幣3 百萬元以下罰金。
前項之未遂犯罰之。
第 1 項所稱管制物品及其數額，由行政院公告之。
附表一
┌──┬──────────────┬─────────┬──────┐
│編號│海洛因指定送達地址          │毒品數量及重量    │沒收法條    │
├──┼──────────────┼─────────┼──────┤
│1   │臺中市○○區○○路87巷82號6 │4 包（含外包裝袋4 │毒品危害防制│
│    │樓之3                       │個），驗餘分別淨重│條例第18條第│
│    │                            │169.45 公克、182.7│1 項前段。  │
│    │                            │6公克、158.55公克 │            │
│    │                            │、167.87公克，合計│            │
│    │                            │驗餘總淨重678.63公│            │
│    │                            │克。              │            │
├──┼──────────────┼─────────┼──────┤
│2   │臺中市○區○○街471 號4 樓40│2 包（含外包裝袋2 │同上。      │
│    │9 室                        │個），驗餘分別淨重│            │
│    │                            │155.67 公克、162.2│            │
│    │                            │2公克，合計驗餘總 │            │
│    │                            │淨重317.89公克。  │            │
├──┼──────────────┼─────────┼──────┤
│3   │臺中市北屯區○○○街93巷31號│4 包（含外包裝袋4 │同上。      │
│    │大樓                        │個），驗餘分別淨重│            │
│    │                            │182.09公克、170.09│            │
│    │                            │公克、173.55公克、│            │
│    │                            │177.22公克，合計驗│            │
│    │                            │餘總淨重702.95公克│            │
│    │                            │。                │            │
├──┴──────────────┴─────────┴──────┤
│合計驗餘總淨重1699.47 公克，純度81.16%，純質淨重約1699.47 ×81.16%＝│
│1379.29 公克（因本院要求法務部調查局將劉祈晟供己施用毛重1 公克之毒品│
│海洛因剔除後重新分別鑑定，故第二次鑑定時毒品海洛因因鑑用滅失0.16公克│
│，故純質淨重亦部分減失，附此敘明）。                                │
└──────────────────────────────────┘
附表二
┌──┬───────────────────┬────┬──────┐
│編號│扣案物品名稱                          │所有人  │沒收法條    │
├──┼───────────────────┼────┼──────┤
│1   │100 年度保管字第1959號編號1 之託運人為│DHL 公司│毒品危害防制│
│    │Yang YiYuan 、簽名為Wang Ren Wei之DHL │將所有權│條例第19條第│
│    │公司寄貨單Invoice1 紙。               │移轉予「│1項前段。   │
│    │                                      │黑面」所│            │
│    │                                      │有供託運│            │
│    │                                      │內夾藏毒│            │
│    │                                      │品海洛因│            │
│    │                                      │包裹所用│            │
│    │                                      │之物。  │            │
├──┼───────────────────┼────┼──────┤
│2   │100 年度保管字第1959號編號2之廠牌NOKIA│陳敏郎所│同上。      │
│    │型號N8手機（手機序號：000000000000000 │有供與劉│            │
│    │、000000000000000 號）1 支（含記憶卡1 │祈晟聯絡│            │
│    │張、SIM 卡（卡號：000000000000000 號、│如何領取│            │
│    │門號：0000000000號）1 張）。          │扣案內藏│            │
│    │                                      │放毒品海│            │
│    │                                      │洛因包裹│            │
│    │                                      │所用之物│            │
│    │                                      │。      │            │
├──┼───────────────────┼────┼──────┤
│3   │100 年度保管字第1959號編號3 之房屋租賃│陳敏郎所│同上。      │
│    │契約書1 份（房屋門牌：臺中市西屯區四川│有利用不│            │
│    │路87巷82號6 樓之3 、出租人為宋欣倩由李│知情之詹│            │
│    │嘉澤代理、承租人為詹家芊、租賃期間：自│家芊承租│            │
│    │100 年5 月18日起，自101 年5 月17日止）│供領取扣│            │
│    │。                                    │案內夾藏│            │
│    │                                      │毒品海洛│            │
│    │                                      │因包裹寄│            │
│    │                                      │送地所用│            │
│    │                                      │之物。  │            │
├──┼───────────────────┼────┼──────┤
│4   │100 年度保管字第1959號編號4 之艾緹多大│陳敏郎所│同上。      │
│    │樓代收15天房租4250元之收據1 紙。      │有利用不│            │
│    │                                      │知情之詹│            │
│    │                                      │家芊承租│            │
│    │                                      │供領取扣│            │
│    │                                      │案內夾藏│            │
│    │                                      │毒品海洛│            │
│    │                                      │因包裹寄│            │
│    │                                      │送地所用│            │
│    │                                      │之物。  │            │
├──┼───────────────────┼────┼──────┤
│5   │100 年度保管字第1959號編號8 之廠牌G'FI│手機1 支│同上。      │
│    │VE型號U879手機（手機序號：000000000000│及晶片卡│            │
│    │730 號）1 支（含BL-6P 型電池1 個、SIM │2 張中之│            │
│    │卡（卡號：000000000000000 、0000000000│其中1 張│            │
│    │94132 號）2 張）。                    │均係「黑│            │
│    │                                      │面」所有│            │
│    │                                      │交付劉祈│            │
│    │                                      │晟，餘晶│            │
│    │                                      │片卡1 張│            │
│    │                                      │則係劉祈│            │
│    │                                      │晟所用，│            │
│    │                                      │其中晶片│            │
│    │                                      │卡上貼3 │            │
│    │                                      │數字係劉│            │
│    │                                      │祈晟用以│            │
│    │                                      │聯絡將扣│            │
│    │                                      │案內夾藏│            │
│    │                                      │毒品海洛│            │
│    │                                      │因包裹運│            │
│    │                                      │送至臺中│            │
│    │                                      │市○○路│            │
│    │                                      │之DHL 公│            │
│    │                                      │司人員所│            │
│    │                                      │用之物；│            │
│    │                                      │另晶片卡│            │
│    │                                      │未貼3 數│            │
│    │                                      │字係陳敏│            │
│    │                                      │郎用以聯│            │
│    │                                      │絡將扣案│            │
│    │                                      │內夾藏毒│            │
│    │                                      │品海洛因│            │
│    │                                      │包裹運送│            │
│    │                                      │至臺中市│            │
│    │                                      │中美街之│            │
│    │                                      │DHL 公司│            │
│    │                                      │人員所用│            │
│    │                                      │之物。  │            │
├──┼───────────────────┼────┼──────┤
│6   │100 年度保管字第1959號編號10之託運人為│「黑面」│同上。      │
│    │Chen Chun-NAN 之DHL 公司寄貨單INvoice1│所有供潘│            │
│    │紙。                                  │成韋領取│            │
│    │                                      │扣案內夾│            │
│    │                                      │藏毒品海│            │
│    │                                      │洛因包裹│            │
│    │                                      │所用之物│            │
│    │                                      │。      │            │
├──┼───────────────────┼────┼──────┤
│7   │100 年度保管字第1959號編號18之廠牌G'FI│手機1 支│依刑法第38條│
│    │VE型號U879手機（手機序號：000000000000│係陳敏郎│第1 項第2 款│
│    │054 號）1 支（含BL-6P 型電池1 個、SIM │所有，晶│供犯罪預備之│
│    │卡（卡號：000000000000000號、門號：098│片卡1 張│物宣告沒收。│
│    │0000000號）1 張）。                   │係「黑面│            │
│    │                                      │」所有，│            │
│    │                                      │交付劉祈│            │
│    │                                      │晟轉交陳│            │
│    │                                      │敏郎用以│            │
│    │                                      │聯絡將扣│            │
│    │                                      │案內夾藏│            │
│    │                                      │毒品海洛│            │
│    │                                      │因包裹運│            │
│    │                                      │送至臺中│            │
│    │                                      │市○○路│            │
│    │                                      │之DHL 公│            │
│    │                                      │司人員預│            │
│    │                                      │備使用之│            │
│    │                                      │物，惟未│            │
│    │                                      │及使用，│            │
│    │                                      │即經警查│            │
│    │                                      │獲。    │            │
├──┼───────────────────┼────┼──────┤
│8   │100 年度保管字第1959號編號19之廠牌NOKI│陳敏郎所│依毒品危害防│
│    │A 型號N8手機1支（含記憶卡1 張、SIM 卡 │有供與劉│制條例第19條│
│    │（卡號：000000000000000 號、門號：0981│祈晟聯絡│第1 項前段宣│
│    │918525號）1 張）。                    │如何領取│告沒收。    │
│    │                                      │扣案內夾│            │
│    │                                      │藏毒品海│            │
│    │                                      │洛因包裹│            │
│    │                                      │所用之物│            │
│    │                                      │。      │            │
├──┼───────────────────┼────┼──────┤
│9   │100 年度保管字第1959號編號20之廠牌G'FI│劉祈晟所│同上。      │
│    │VE型號U879手機（手機序號：000000000000│有供與陳│            │
│    │791 號）1 支（含記憶卡1 張、BL-6P 型電│敏郎聯絡│            │
│    │池1 個、SIM 卡（卡號000000000000000 、│如何領取│            │
│    │門號0000000000、卡號00000000000 、門號│扣案內夾│            │
│    │：0000000000號）2 張。）              │藏毒品海│            │
│    │                                      │洛因包裹│            │
│    │                                      │所用之物│            │
│    │                                      │。      │            │
├──┼───────────────────┼────┼──────┤
│10  │100 年度保管字第1959號編號21之內容為中│「黑面」│同上。      │
│    │美街47號4 樓409 室、陳明宏、0000000000│所有交付│            │
│    │號、西屯區○○路87巷82號6 樓之30、黃仁│劉祈晟用│            │
│    │偉、0000000000號之便條紙1 張（代表中美│以聯絡將│            │
│    │街之收貨人為陳明宏，聯絡電話係00000000│扣案內夾│            │
│    │24；四川路之收貨人為黃仁偉，聯絡電話係│藏毒品海│            │
│    │0000000000）。                        │洛因包裹│            │
│    │                                      │運送至臺│            │
│    │                                      │中市四川│            │
│    │                                      │路、中美│            │
│    │                                      │街之DHL │            │
│    │                                      │公司人員│            │
│    │                                      │所用之物│            │
│    │                                      │。      │            │
├──┼───────────────────┼────┼──────┤
│11  │100 年度保管字第1959號扣押物編號6-1 、│「黑面」│同上。      │
│    │6-2、6-3、6-4、6-5衣物5箱。           │所有用以│            │
│    │                                      │夾藏扣案│            │
│    │                                      │之毒品海│            │
│    │                                      │洛因所用│            │
│    │                                      │之物。  │            │
└──┴───────────────────┴────┴──────┘
 附表三
┌──┬───────────────────┬────┬──────┐
│編號│扣案物品名稱                          │所有人  │備  註      │
├──┼───────────────────┼────┼──────┤
│1   │100 年度保管字第1959號編號5 之DHL 公司│DHL 公司│偽造之「陳明│
│    │編號0000000000號上有陳敏郎利用不知情之│所有供陳│宏」署名1 枚│
│    │成年管理員偽簽之「陳明宏」署名1 枚之託│敏郎領取│應於另案被告│
│    │運單1 紙及蓋有艾緹多大樓收發章之編號  │扣案內夾│劉祈晟、陳敏│
│    │0000000000號託運單1 紙。              │藏毒品海│郎被訴偽造文│
│    │                                      │洛因包裹│書案件中沒收│
│    │                                      │所用之物│。          │
│    │                                      │。      │            │
├──┼───────────────────┼────┼──────┤
│2   │100 年度保管字第1959號編號6 之國際牌電│劉祈晟所│與本案無關。│
│    │池外殼1個 。                          │有供己盛│            │
│    │                                      │裝毒品海│            │
│    │                                      │洛因施用│            │
│    │                                      │之物。  │            │
├──┼───────────────────┼────┼──────┤
│3   │夾藏於附表三編號2 所示國際牌電池內之第│劉祈晟所│與本案無關，│
│    │一級毒品海洛因1 包（驗餘淨重0.77公克）│有供己施│應在劉祈晟另│
│    │。                                    │用之毒品│案施用毒品罪│
│    │                                      │。      │宣告沒收銷燬│
│    │                                      │        │之。        │
├──┼───────────────────┼────┼──────┤
│4   │100 年度保管字第1959號編號7 之內容記載│劉祈晟所│與本案無關。│
│    │人名、電話之白色筆記本1 本。          │有供己與│            │
│    │                                      │家人聯絡│            │
│    │                                      │使用之物│            │
│    │                                      │。      │            │
├──┼───────────────────┼────┼──────┤
│5   │100 年度保管字第1959號編號9 之DHL 公司│DHL 公司│偽造之「黃仁│
│    │編號0000000000號上有劉祈晟偽簽之「黃仁│所有供陳│偉」、「王仁│
│    │偉」署名1 枚之託運單1 紙及編號00000000│敏郎領取│偉」署名各1 │
│    │94上有劉祈晟利用不知情之成年管理員偽簽│扣案內夾│枚應於另案被│
│    │之「王仁偉」署名1 枚之託運單1紙。     │藏毒品海│告劉祈晟、陳│
│    │                                      │洛因包裹│敏郎被訴偽造│
│    │                                      │所用之物│文書案件中沒│
│    │                                      │。      │收。        │
├──┼───────────────────┼────┼──────┤
│6   │100 年度保管字第1959號編號10之DHL 公司│DHL 公司│「林忠能」署│
│    │編號0000000000號託運單上有法務部調查局│所有供潘│押2 枚，因係│
│    │臺中市調查處要求劉祈晟在其上簽署「林忠│成韋領取│法務部調查局│
│    │能」署名始能領取包裹之託運單正本及影本│扣案內夾│臺中市調查處│
│    │各1 紙、託運單影本背面為編號SS00-00000│藏毒品海│要求劉祈晟簽│
│    │0-SNG 號貨物寄運單1 紙。              │洛因包裹│署始能領取包│
│    │                                      │所用之物│裹，劉祈晟主│
│    │                                      │。      │觀上並無偽造│
│    │                                      │        │文書之犯意，│
│    │                                      │        │故該部分署押│
│    │                                      │        │應未構成偽造│
│    │                                      │        │文書，併予敘│
│    │                                      │        │明。        │
├──┼───────────────────┼────┼──────┤
│7   │100 年度保管字第1959號編號16之DHL 公司│DHL 公司│偽造之「王仁│
│    │編號0000000000號上有劉祈晟利用不知情之│所有供劉│偉」署名2 枚│
│    │成年管理員偽造之「王仁偉」署名2 枚之託│祈晟領取│，應在另案被│
│    │運單正本及影本各1 紙、託運單影本背面為│扣案內夾│告劉祈晟、陳│
│    │包裝及重量單影本1 紙。                │藏毒品海│敏郎被訴偽造│
│    │                                      │洛因包裹│文書案件中沒│
│    │                                      │所用之物│收。        │
│    │                                      │。      │            │
├──┼───────────────────┼────┼──────┤
│8   │100 年度保管字第1959號編號17之DHL 公司│DHL 公司│偽造之「陳明│
│    │編號0000000000號上有陳敏郎利用不知情之│所有供陳│宏」署名1 枚│
│    │成年管理員偽簽之「陳明宏」署名1 枚之託│敏郎領取│，應在另案被│
│    │運單1 紙。                            │扣案內夾│告劉祈晟、陳│
│    │                                      │藏毒品海│敏郎被訴偽造│
│    │                                      │洛因包裹│文書案件中沒│
│    │                                      │所用之物│收。        │
│    │                                      │。      │            │
└──┴───────────────────┴────┴──────┘